臺灣高等法院刑事判決
108年度侵上訴字第189號
上  訴  人  臺灣基隆地方檢察署檢察官
上  訴  人  
即  被  告  劉家豪  



選任辯護人  張漢榮律師
            游文愷律師
上  訴  人  
即  被  告  A1(年籍資料詳卷)
選任辯護人  陳憲政律師(法扶律師)                       
上列上訴人等因妨害性自主等案件，不服臺灣基隆地方法院107
年度侵訴字第27號，中華民國108年3月22日第一審判決（起訴案
號：臺灣基隆地方檢察署107年度偵字第4653號），提起上訴，
本院判決如下：
    主  文
上訴駁回。
    事實及理由
一、經本院審理結果，認第一審以上訴人即被告乙○○、A1就原判
    決事實一㈠㈡㈢所為，均係犯兒童及少年性剝削防制條例第32
    條第2項、第1項之意圖營利而媒介使少年為有對價之性交行
    為罪，共3罪，各處有期徒刑4年，併科罰金新臺幣（下同）
    10萬元，就原判決事實二部分，依法變更檢察官所引之起訴
    法條（見原審卷㈡第16頁），認被告乙○○均係犯兒童及少年
    福利與權益保障法第112條第1項前段及刑法第221條第1項之
    成年人故意對未成年人犯強制性交罪，共2罪，各處有期徒
    刑5年，就被告乙○○所犯上開各罪，依法定其應執行刑為有
    期徒刑10年，併科罰金20萬元，就被告A1所犯上開各罪，依
    法定其應執行刑為有期徒刑6年，併科罰金20萬元，罰金如
    易服勞役，均以1千元折算1日，並就事實一㈠㈡㈢所示各次媒
    介性交易，被告乙○○、A1實際分受之犯罪所得，雖未扣案，
    說明仍應依刑法第38條之1前段、第3項等規定，在所犯各罪
    項下諭知沒收，於全部或一部不能沒收或不宜執行沒收時，
    追徵其價額，就扣案被告乙○○所有華碩平版1台（含0000000
    000號行動電話SIM卡1枚）、記憶卡1張，說明為事實一㈠㈡㈢
    所示各次媒介性交易犯罪所用之物，依刑法第38條第2項前
    段規定，在其所犯各罪項下宣告沒收，其餘扣案物，則說明
    與本件犯罪事實並無關連，而不予宣告沒收之理由。經核認
    事用法及量刑均無不當，應予維持，並引用第一審判決書記
    載之事實、證據及理由（如附件）。就原判決事實部分，應
    補充記載：本件係以不將被害人B女交由生父共同居住、可
    藉由性交易獲取金錢花用等為由，引誘無為性交易之意思B
    女，B女因此勸誘，乃同意進行性交易，由被告乙○○覓得事
    實一㈠㈡㈢所示之男客後，被告乙○○與A1帶同B女前去與男客性
    交，而共同引誘、媒介B女為有對價之性交易行為。理由部
    分，原判決理由第47頁有關被告事實一所為，誤載為意圖營
    利而媒介使少年為有對價之「猥褻」行為罪，應更正為「性
    交」，並補充：就事實一㈠㈡部分，雖兒童及少年性剝削防制
    條例修正公布後，行為態樣增加「招募」而擴張處罰範圍，
    但因與本件被告之犯罪行為無涉，是對被告而言並無不利之
    情形，依一般法律適用原則，此部分應仍適用裁判時之法律
    即兒童及少年性剝削防制條例第32條規定，又本件意圖營利
    而引誘少年為有對價之性交行為之低度行為，為媒介之高度
    行為所吸收，不另論罪。原判決就前揭有關事實、理由之記
    載及論述，雖有上開瑕疵，但因與論罪結果不生影響，並不
    構成撤銷之原因（最高法院96年度台上字第270號判決意旨
    參照），基於無害違誤，本院就上開瑕疵予以補充後，原判
    決仍屬可以維持。
二、檢察官上訴意旨略以：刑法第222條第1項第3款規定之加重
    強制性交罪，對被害人有無「精神、身體障礙或其他心智缺
    陷」加重條件之認定，雖不以被害人是否領有身心障礙手冊
    為判斷之依據，而以被害人身、心之客觀狀態作為認定之標
    準，以與保護被害人之意旨相呼應。然所謂身心障礙者，依
    身心障礙者權益保障法第5條之規定，係指有該條所列神經
    系統構造及精神、心智功能等8款事由之身體系統構造或功
    能，有損傷或不全導致顯著偏離或喪失，影響其活動與參與
    社會生活，經醫事、社會工作、特殊教育與職業輔導評量等
    相關專業人員組成之專業團隊鑑定及評估，領有身心障礙證
    明者而言。而有關身心障礙者之鑑定，依同法第6條第3項授
    權制定之身心障礙者鑑定作業辦法，對於相關鑑定流程、鑑
    定醫療機構之適格、鑑定醫師應負義務、鑑定結果之爭議與
    複檢等項，均有詳細規定，從而性侵害犯罪之被害人如已領
    有身心障礙手冊，則其有關身體或精神方面障礙之鑑定結果
    ，在別無反證之情形，自應認已該當於上開法條所定「精神
    、身體障礙或其他心智缺陷」之加重條件（最高法院104年
    度台上字第1656號判決意旨參照）。本件B女為輕度身心障
    礙之人，其整體認知功能屬輕度智能障礙範圍，各能力已顯
    著落後同齡，有B女之中華民國身心障礙證明影本、大千醫
    療社團法人南勢醫院民國106年12月27日心理衡鑑報告等在
    卷可證，B女既經相關醫療專業人士鑑定並經主管機關核定
    ，領有輕度智能障礙身心障礙手冊，揆諸前開意旨，自應認
    其係屬心智缺陷之人，而原審亦認為B女於應答時有回答較
    為遲疑、停頓、簡短或被動之情狀，故從其應對、言談中，
    即可輕易察覺，外在特徵明顯，縱使短暫接觸，亦能感受其
    理解能力低於一般人，而被告乙○○既為成年人，智識正常，
    有相當社會經驗，與B女相處有相當時日、非短暫，足認被
    告乙○○主觀上已預見B女可能為心智缺陷之人，就原判決應
    事實二部分，應撤銷改判被告乙○○係犯刑法第222條第1項第
    3款之加重強制性交罪云云。   
三、按刑法第222條第1項第3款「對精神、身體障礙或其他心智
    缺陷之人犯之者」之加重要件，仍須以被害人實際上有無精
    神、身體障礙或其他心智缺陷為認定依據。則被害人之身心
    狀態如何，應以性交行為之時為準，持有政府依法核發之殘
    障手冊，固可作為重要之參考資料，但仍應依行為人之主觀
    認知、客觀作為，與被害人之對應方式、身心發育情形暨相
    關之氛圍情境等各情，予以綜合判斷（最高法院99年度台上
    字第2822號、第3933號等判決意旨參照）。是即令被害人領
    有身心障礙手冊，然若有相關事證足以證明實際上並不符精
    神、身體障礙或其他心智缺陷者，仍不能遽以上開加重強制
    性交罪論擬，此即前揭最高法院判決意旨所指「反證」之情
    形。查，依卷附107年1月30日核發之B女身心障礙證明手冊
    （見彌封之偵查卷第485頁），當時鑑定障礙等級為「輕度
    」，以及卷附B女大千醫療社團法人南勢醫院106年12月27日
    之心理衡鑑報告（附於上開偵查卷存放袋內），認為B女社
    會適應功能落於中等範圍，整體適應功能維持與同年齡相當
    的範圍，日常生活應答尚可，生活適應能力與同齡孩子相當
    ，在知識技能、社交技能及生活照顧方面，皆可獨力完成等
    情，再佐以證人即B女安置期間之社福機構人員徐燕萍於警
    詢時所述：（據你平常在機構觀察B女，覺得她智能反應如
    何？）伊覺得是一般正常，不會特別差等語（見同上偵查卷
    第275頁）。是依上開客觀事證，既可認B女行為當時之生活
    自理能力與常人無異，則檢察官僅憑B女之身心障礙手冊，
    即推認本件有精神、身體障礙或其他心智缺陷之加重構成要
    件事由云云，按上說明，已難憑採。再者，刑法第222條第1
    項第3款既為加重強制性交罪之構成要件，則被害人之心智
    狀態，行為人主觀上自應有所認識或預見，始足相當。是即
    令被告乙○○有如檢察官上開所指，與B女有相當時間之接觸
    ，且為心智成熟之人，但同與B女接觸又有受有專業訓練之
    社福機構人員，亦未能察覺B女與常人有何特別異樣之處，
    已難據此推論被告乙○○主觀上必可顯然知悉。至於前揭心理
    鑑衡報告，以及依此核發之B女身心障礙手冊，均係在B女接
    受安置期間內所為，被告乙○○並非B女照護之人，難認其可
    知悉B女之鑑定結果。是被告乙○○於主觀上既難認對B女為輕
    度智能障礙一事有所認知，亦無由成立刑法第222條第1項第
    3款之加重強制性交罪。是原審同此認定，就事實二部分，
    依法變更檢察官所引刑法第222條第1項第3款加重強制性交
    罪之起訴法條，改論以兒童及少年福利與權益保障法第112
    條第1項前段及刑法第221條第1項之成年人故意對未成年人
    犯強制性交罪，並無不合。   
四、被告乙○○上訴意旨略以：就原判決事實一㈠㈡部分，伊有為B
    女媒介，但沒有找到客人，所以沒有完成性交易，事實一㈢
    部分，伊承認有為B女媒介男客，但並沒有收錢，所以伊沒
    有營利意圖，且伊沒有原判決事實二所示，對B女強制性交
    之行為云云。被告A1上訴意旨原為否認犯罪之陳述，辯稱：
    伊事前並未與被告乙○○謀議，被告乙○○如何與B女討論性交
    易相關事宜，伊並不清楚，伊雖有陪同B女前往，主要是擔
    心B女人身安全，事成後B女雖有交付部分金錢與伊，但並非
    伊事前要求，而係B女主動給伊貼補家用，伊並不知悉B女在
    從事性交易牟利云云，然其後於本院審理時則改為自白犯罪
    ，僅辯稱：原審量刑過重，請從輕量刑云云。
五、經查：
    ㈠依被告乙○○於原審審理時所述，即坦認有為B女媒介男客並
      完成3次性交易行為之事（見原審卷㈠第221頁）。此情亦
      為被告A1於原審審理時所是認，且經B女於原審審理時證
      述屬實（見原審卷㈠第169至173、183至185頁）。參以被
      告A1、B女於偵查及原審審理時所述，均確認3次性交易行
      為有收取對價。則倘若被告乙○○於本院審理時所述未覓得
      男客、未完成性交易云云屬實，被告A1、B女豈有可能取
      得性交易款項之理。是被告乙○○於本院審理時翻異先前自
      白，改陳前揭事實一㈠㈡所示並未覓得男客完成性交易云云
      ，顯與實情不符，委無足取。
    ㈡按兒童及少年性交易防制條例第23條第2項之罪，以意圖營
      利而引誘、容留、媒介、協助或以他法，使未滿18歲之人
      為性交易為構成要件，固不以行為人實際已獲取利益為必
      要，但行為人實際所取得之利益或所欲圖得之利益，與該
      未滿18歲之人所為之性交易間，應有客觀上之關連，始屬
      相當（最高法院90年度台上字第3001號判決要旨參照）。
      查，B女為性交易行為後，被告A1可從中獲取一定比例之
      利益，已如前述，按上說明，被告A1顯有營利之意圖，已
      堪認定。本件被告乙○○有原判決事實一㈠至㈢所示，以扣案
      平版電腦使用通訊軟體，對外為B女募集男客之行為，已
      據認定如前。而政府為了保護兒童及少年身心健全，防制
      遭受任何形式之性剝削，遂制訂兒童及少年性剝削防制條
      例，對使兒童及少年為有對價之性交易行為者，處以刑罰
      規範。以被告乙○○與B女間並非熟識，又係透過被告A1之
      故，才有所接觸往來，若非無利可圖，被告乙○○豈會甘冒
      被取締移送法辦判處罪刑之危險，平白從事對外募集男客
      而媒介性交易之理。也正因為有利可圖之故，被告乙○○才
      會與被告A1趁本件接送B女外出與家人團聚之便，先後為3
      次的媒介男客從事性交易。準此，自足以佐證B女於偵查
      及審理時所述，從事性交易是被告乙○○與A1共同之意思，
      其是將所得交付與被告A1後，再由被告乙○○與A1分受等語
      （見未彌封偵查卷第509頁，原審卷㈠第188頁），確為真
      實可信。是原審據此認定事實一㈠㈡所示，B女交付之所得
      ，是由被告乙○○與A1平均分受，並無不合，至於事實一㈢
      所示，雖因B女收取所得款項較少之故，以致不足讓被告
      均分，故被告乙○○未能實際分受，但因被告乙○○就媒介B
      女從事性交易時即有營利之意圖，按上說明，自不因實際
      性交易後收取款項多少之結果而異其認定。是被告乙○○以
      前詞否認有營利之意圖，辯稱其僅構成兒童及少年性剝削
      防制條例第32條第1項之媒介使少年為有對價之性交行為
      罪云云，並不足採。
    ㈢查，被告A1是B女之姑姑，B女當時是受安置期間，B女為了
      申請外出與家人團聚，才由被告A1前去接送等情，為原審
      調查後所確認之事實。是以被告A1身為B女之姑姑，又在B
      女受安置期間，負責接送B女與家人團聚，何以竟違背對B
      女接送之照護義務，反而在B女前去性交易地點時，陪同
      前往？再以B女當時年幼，又受安置，顯無任何經濟來源
      收入，何以被告A1每每陪同B女前去性交易地點，其後即
      可自B女處分受所得款項，被告A1就此竟毫無任何所疑？
      綜上各情，在在足以佐證被告乙○○於警詢、偵查及原審審
      理時所陳，是被告A1要其對外找男客做性交易等語，以及
      B女前揭於偵查及審理時所述，從事性交易是被告乙○○與A
      1共同之意思，故其將所得交付與被告A1後，再由被告乙○
      ○、A1分受等語，確為真實可信。是被告A1先前否認犯罪
      之辯解，顯然悖於實情，委無足取，自以被告A1其後於本
      院審理時自白犯罪之陳述，較為真實可信。
    ㈣按被害人對被害事實之指訴，固須以補強證據擔保其陳述
      之真實性，始得作為判斷之依據。惟所謂補強證據，並不
      以證明全部犯罪事實為必要，祇須因補強證據與該被害人
      之陳述相互利用，足以使其關於加害人及被害事實之陳述
      獲得確信者，即足以當之（最高法院102年度台上字第310
       1號判決要旨參照）。查，被告乙○○有原審判決事實二所
      示對B女2次強制性交行為，已據B女於偵查及原審審理時
      指陳明確。佐以被告所自承，於B女指訴之行為時間，其
      確實有與B女同宿在旅館房內，甚至坦認有對B女為撫摸胸
      部之侵害行為（見彌封偵查卷第395頁），此與B女指訴遭
      侵害時之起居情形相符。參以B女與被告乙○○間並非熟識
      ，係透過被告A1之故才有所接洽往來，已如前述，則B女
      與被告乙○○並無故舊仇隙，實無誣陷被告乙○○之理由與必
      要。再觀之B女於偵查及審理時述及遭被告乙○○侵害情事
      ，每每有哭泣之情緒反應（見彌封偵查卷第429頁，原審
      卷㈠第192頁），若非確遭受此等性侵害而身心受創，當不
      會在回憶此等不堪經歷後，情緒仍無法回覆，而仍有此等
      創傷後之反應。是依被告不利於己之供述及上開客觀情狀
      ，均足以為B女指訴憑信性之補強證據，而得以為被告乙○
      ○有罪之認定。是被告乙○○之辯護人辯稱此部分僅有B女之
      單一指訴云云，並非實情。
    ㈤至於被告乙○○之辯護人另以B女就有無將受到性侵害之事，
      告知被告A1、社福機構人員徐燕萍等情，先後所述並不一
      致為由，否認B女指訴之真實性云云。惟按告訴人、證人
      之陳述有部分前後不符，或相互間有所歧異時，究竟何者
      為可採，法院仍得本其自由心證予以斟酌，非謂一有不符
      或矛盾，即應認其全部均為不可採信；尤其關於行為動機
      、手段及結果等之細節方面，告訴人之指陳，難免故予誇
      大，證人之證言，有時亦有予渲染之可能；然其基本事實
      之陳述，若果與真實性無礙時，則仍非不得予以採信；證
      人之陳述前後不符，或因記憶淡忘，或事後迴護被告，或
      因其他事由所致，究竟何者可以採信，法院應本其自由心
      證斟酌何者與事實相符，以為取捨，非謂一有不符或矛盾
      ，即應認其全部證言均為不可採信（最高法院74年度台上
      字第1599號，90年度台上字第6078號等判決意旨參照）。
      查，B女就本件是自安置機構申請外出，在與被告乙○○同
      宿在基隆市旅館房間內，於生理期間，仍遭被告乙○○違反
      一己意願強制性交之重要基本事實，於偵查及審理中之指
      訴始終一致。即令B女就遭不法性侵害後，有無將此事告
      知被告A1、社福機構人員徐燕萍等情，於偵查、審理時所
      述先後不一，然因B女偵查及原審審理時之陳述，與本件
      行為已相隔逾一段期間，則因時間經過而淡忘，合於常情
      ，並非違反事理，更何況此等不一之處，與其性侵害指訴
      之重要基本事實真實性並無關連，按上說明，自難因此等
      細節瑕疵，遽認其指訴俱屬虛偽而悉予摒棄不採。
    ㈥按刑罰之量定屬法院自由裁量之職權行使，但仍應審酌刑
      法第57條所列各款事由及一切情狀，為酌量輕重之標準，
      並非漫無限制，在同一犯罪事實與情節，如別無其他加重
      或減輕之原因，下級法院量定之刑，亦無過重或失輕之不
      當情形，則上級法院對於下級法院之職權行使，原則上應
      予尊重（最高法院85年度台上字第2446號判決意旨參照）
      。查原審已於判決理由內說明其量刑審酌事由（見原判決
      第49頁），並以行為人之責任為基礎，斟酌刑法第57條所
      列一切情狀審酌，並未逾越法定刑度，亦無裁量濫用之情
      形，所量之刑亦屬允當，按上說明，自難指為違法或不當
      。被告A1於本院審理時雖改為認罪之陳述，但因其於原審
      審理時是為否認犯罪之辯解，原審也為此耗費司法資源進
      行調查，其在原審判決後，見本案事證、理由俱已明確下
      ，才於上訴本院審理程序改為自白犯罪，實難認為是出於
      真心悔悟，更何況其一再表明要與B女和解云云，然迄本
      院言詞辯論終結前，並未提出任何簽立之和解契約，是本
      案之量刑因子並無任何改變。   
六、綜上所述，檢察官及被告前揭上訴意旨所指摘各節，均不足
    以動搖原判決認定結果，是本件上訴為無理由，均應予駁回
    。
七、本件被告乙○○經合法傳喚，於審理期日，無正當理由而未到
    庭，爰不待其陳述，逕為一造辯論判決。   
據上論斷，應依刑事訴訟法第371條、第373條、第368條，判決
如主文。
本案經臺灣基隆檢察署檢察官蕭擁溱提起公訴，檢察官何治蕙及
被告提起上訴，臺灣高等檢察署檢察官古慧珍到庭執行職務。  
       
中    華    民    國    109   年    2     月    12    日
                  刑事第十四庭  審判長法  官  黃斯偉
                                      法  官  黎惠萍
                                      法  官  許泰誠
以上正本證明與原本無異。
如不服本判決，應於收受送達後20日內向本院提出上訴書狀，其
未敘述上訴之理由者並得於提起上訴後20日內向本院補提理由書
（均須按他造當事人之人數附繕本）「切勿逕送上級法院」。
                                      書記官  朱子勻
中    華    民    國    109   年    2     月    12    日

附件：
臺灣基隆地方法院刑事判決
                                     107年度侵訴字第27號
公  訴  人  臺灣基隆地方檢察署檢察官
被      告  乙○○  
                    
                    
                  
選任辯護人  張漢榮律師
            游文愷律師
被      告  A1      （真實姓名年籍詳卷）
選任辯護人  財團法人法律扶助基金會陳憲政律師
上列被告因妨害性自主等案件，經檢察官提起公訴（107 年度偵
字第4653號），本院判決如下：
    主  文
乙○○犯如附表編號⒈至⒋「罪名、應處刑罰及沒收」欄所示之
罪，各處如附表編號⒈至⒋「罪名、應處刑罰及沒收」欄所示之
刑及宣告沒收。應執行有期徒刑拾年；併科罰金新臺幣貳拾萬元
，罰金如易服勞役，以新臺幣壹仟元折算壹日。
A1犯如附表編號⒈至⒊「罪名、應處刑罰及沒收」欄所示之罪，
各處如附表編號⒈至⒊「罪名、應處刑罰及沒收」欄所示之刑及
宣告沒收。應執行有期徒刑陸年；併科罰金新臺幣貳拾萬元，罰
金如易服勞役，以新臺幣壹仟元折算壹日。
    事  實
一、乙○○與A1（真實姓名年籍詳卷）於民國103 年至105 年間係
    男女朋友，105 年間因故分手；A1係B 女（代號3350甲 107
    010，91年9 月生，真實姓名年籍詳卷，本件案發時係14歲
    以上未滿18歲之女子）之姑姑，乙○○及A1因之知悉B 女之年
    紀。B 女因與其父共同居住時因發生另案（案涉B 女隱私不
    宜公開），且其父有酗酒習慣，酒後情緒不佳，B 女因而不
    喜與其父共同居住，而自102 年起經基隆市政府社會處安排
    在基隆寄養，105 年7 月間某日起轉至苗栗市天主教聖方濟
    少女之家安置，B 女在寄養及安置期間，須經家人申請，始
    得外出與家人團聚。詎乙○○及A1均明知B 女係14歲以上未滿
    18歲之女子，竟因缺錢花用，基於意圖營利而媒介使少年為
    有對價之性交行為之犯意聯絡，利用B 女經申請外出與親友
    團聚之機會，以B 女外出後不將其交由其父共同居住及可經
    由性交易獲取金錢花用為由，於不違反B 女意願下，先後3 
    次，均由乙○○以所有之扣案華碩平版1 台，搭配0000000000
    號行動電話門號為尋覓性交易男客之工具，並以女性暱稱，
    在「UT聊天室」刊載性交易之信息，藉此方式招幕男客，並
    在社群軟體Line群組內，以偽冒B 女之名義與客人對談價錢
    ，互看照片，於覓得男客後，約定碰面地點，再由A1與乙○○
    共同陪同B 女前往與男客性交易，乙○○與A1即以此方式，共
    同媒介B 女與男客為如下所示有對價之性交行為，並各分得
    如下所示報酬：
  ㈠B 女於105 年10月7 月至10日間某日，於苗栗安置機構時，A
    1及其夫申請B 女外出團聚後，乙○○及A1即利用此機會，以
    前述分工方法，覓得真實性名不詳之男客，相約在基隆市政
    府碰面，B 女坐進該男之車內後，由該男客開車載往基隆市
    北極星飯店休息，該男客即以陰莖插入B 女性器而為性交易
    ，B 女自該男客處收得新臺幣（下同）10,000元，B 女分得
    4,000 元，乙○○及A1各分得3,000 元。
  ㈡B 女經乙○○及A1媒介性交易成功後，乙○○及A1即食髓知味，
    復於105 年10月7 日至10日間某日，以前述分工方法，覓得
    真實性名不詳之男客，相約在臺此市松山火車站碰面，乙○○
    及A1即陪同B 女自基隆搭乘火車前往臺北市松山火車站，之
    後B 女即自行走出火車站，乙○○及A1即在松山火車站內等B 
    女回來，B 女即在松山火車站與五分埔中間的某飯店房間內
    ，由該男客以陰莖插入B 女性器而為性交易，B 女自該男客
    處收  得6,000 元，B 女，乙○○及A1各分得2,000 元。
  ㈢107 年6 月16日，A1在乙○○陪同下，由A1申請B 女自苗栗安
    置機構外出團聚，並由乙○○陪同B 女共同投宿在基隆市華國
    大飯店。乙○○及A1旋以同前分工方式，由乙○○以2,000 元代
    價（斯時B 女正值生理期，故性交易價格較低），覓得男客
    吳宏宇，並於107 年6 月17日15時至16時，由乙○○及A1陪同
    B 女自基隆搭乘火車前往臺北市松山火車站，之後B 女即與
    吳宏宇在臺北市松山區蒲園飯店房間，由吳宏宇以陰莖插入
    B 女性器而為性交易，吳宏宇因滿意B 女之服務，是主動加
    價給B 女2,300 元，B 女嗣分得1,300 元，A1分得1,000 元
    ，乙○○則因此次交易金額較少，並未分得報酬。
二、乙○○為滿足一己之性慾，各基於強制性交之犯意，先後於10
    7 年6 月16日及同年6 月17日，均在基隆市「華國商務旅館
    」，於B 女表示正值生理期，拒絕與其性交之情形下，仍違
    反B 女之意願，強行脫下B 女的褲子，以陰莖插入B 女性器
    內方式，對B 女強制性交得逞共2 次。
三、嗣B 女遭乙○○強制性交後返回前述苗栗安置機構，該機構社
    工徐燕萍依例詢問B 女於外出期間情形時，B 女表示心理上
    不開心，徐燕萍繼續追問後，B 女始供出上情，前述安置機
    構遂函請苗栗縣警察局偵查，該局大湖分局報請臺灣基隆地
    方檢察署檢察官指揮偵查，後持本院核發之107 年度聲搜字
    第166 號搜索票及臺灣基隆地方檢察署檢察官核發之拘票分
    別執行搜索及拘提，並扣得下列各物，而查悉上情：
  ㈠107 年8 月15日下午2 時25分許，至乙○○位於基隆市○○區○○○
    路0 巷00○0 號0 樓住處執行搜索，當場扣得乙○○所有之華
    碩平版及三星牌行動電話各1 台。
  ㈡107 年8 月15日下午4 時許，至乙○○位於臺北市○○○路0 段00
    0 巷00弄00號0 樓0 室住處執行搜索，當場扣得乙○○所有之
    記憶卡1 片。
  ㈢107 年8 月15日上午11時40分許至下午1 時40分許，分至A1
    住、居所執行搜索，並當場扣得A1所有之ASUS行動電話2 支
    、臺灣鐵路局車票1 張。
四、案經B 女訴請苗栗縣警察局大湖分局報告臺灣基隆地方檢察
    署偵查起訴。
    理  由
壹、程序事項（關於證據能力）：
一、證人B 女、證人即共同被告A1於警詢時之陳述對被告乙○○均
    無證據能力：按被告以外之人於審判外之言詞或書面陳述，
    除法律有規定者外，不得作為證據，刑事訴訟法第159 條第
    1 項定有明文。被告乙○○之辯護人爭執同案被告A1及證人B 
    女在警詢中證述之證據能力（見本院卷一第65、73頁），查
    上開證人於警詢所為之陳述，係被告乙○○以外之人於審判外
    之陳述，本院復查無例外得作為證據之情形，揆諸上開規定
    ，自無證據能力。惟被告以外之人於審判外之陳述，雖不得
    以之直接作為認定犯罪事實存否之證據，但非不得作為彈劾
    證據，用來爭執被告、證人之證明力（最高法院96年度台上
    字第1497號判決意旨參照），先予敘明。
二、證人B 女、證人即共同被告乙○○於警詢時之陳述對被告A1有
    證據能力：次按被告以外之人於審判外之陳述雖不符刑事訴
    訟法第159條之1 至之4 等4 條之規定，而經當事人於審判
    程序同意作為證據，法院審酌該言詞陳述或書面陳述作成時
    之情況，認為適當者，亦得為證據；當事人、代理人或辯護
    人於法院調查證據時，知有前項不得為證據之情形，而未於
    言詞辯論終結前聲明異議者，視為有前項之同意，刑事訴訟
    法第159 條之5 定有明文。查證人B 女、證人即共同被告乙
    ○○於警詢時之陳述，核均屬審判外之陳述，被告A1及其辯護
    人均明知此情，然其等於本案言詞辯論終結前均未爭執證人
    B 女、證人乙○○於警詢時陳述之證據能力（見本院卷一第95
    、101頁），依前開規定，視為同意將證人B 女、證人乙○○
    於警詢時陳述作為證據，而有證據能力。
三、證人B 女、證人即共同被告乙○○、證人即共同被告A1於檢察
    官偵訊時之證言均有證據能力：
  ⒈再按被告以外之人於偵查中向檢察官所為之陳述，除顯有不
    可信之情況者外，得為證據，刑事訴訟法第159 條之1 第2
    項定有明文，又刑事訴訟法第158 條之3 規定：「證人、鑑
    定人依法應具結而未具結者，其證言或鑑定意見，不得作為
    證據」，所謂「依法應具結而未具結者」，係指檢察官或法
    官依刑事訴訟法第175 條之規定，以證人身分傳喚被告以外
    之人（證人、告發人、告訴人、被害人、共犯或共同被告）
    到庭作證，或雖非以證人身分傳喚到庭，而於訊問調查過程
    中，轉換為證人身分為調查時，此時其等供述之身分為證人
    ，則檢察官、法官自應依本法第186 條有關具結之規定，命
    證人供前或供後具結，其陳述始符合第158 條之3 之規定，
    而有證據能力。若檢察官或法官非以證人身分傳喚而以告發
    人、告訴人、被害人或共犯、共同被告身分傳喚到庭為訊問
    時，其身分既非證人，即與「依法應具結」之要件不合，縱
    未命其具結，純屬檢察官或法官調查證據職權之適法行使，
    當無違法可言，不能因陳述人未經具結，即一律適用本法第
    158 條之3 之規定，排除其證據能力（最高法院96年度台上
    字第3527號、98年度台上字第1710號、第7317號判決意旨參
    照）。
  ⒉經查本件被告乙○○、被告A1於偵查中以被告身分向檢察官所
    為之陳述，雖未經具結，然因其等身分既非證人，即與「依
    法應具結」之要件不合，縱未命其具結，純屬檢察官調查證
    據職權之適法行使，當無違法可言；再證人應命具結，但有
    未滿16歲之情形者，不得令其具結，刑事訴訟法第186 條第
    1 項第1 款亦有明定。證人B 女係91年9 月生，於107 年7 
    月31日檢察官第一次訊問時未滿16歲，有其年籍資料在卷可
    憑，依法不得令其具結，故檢察官當庭諭知「證人未滿16歲
    ，無庸具結，但仍告以當據實陳述」等語，自非屬刑事訴訟
    法第158 條所規定依法應具結而未具結，其證言不得作為證
    據之情形，且況其等3 人均已於本院審理時，以證人身分傳
    喚到庭具結作證，並給予被告乙○○、A1及其等辯護人對質、
    詰問機會，而其等3 人之偵查筆錄亦經本院於審判程序中提
    示、並告以要旨，顯已踐行合法調查程序，是依上開說明，
    證人B女、證人即共同被告乙○○、證人即共同被告A1於偵訊
    時所言，均有證據能力，得作為證據。
四、再按被告以外之人於審判外之陳述雖不符刑事訴訟法第159
    條之1 至之4 等4 條之規定，而經當事人於審判程序同意作
    為證據，法院審酌該言詞陳述或書面陳述作成時之情況，認
    為適當者，亦得為證據；當事人、代理人或辯護人於法院調
    查證據時，知有前項不得為證據之情形，而未於言詞辯論終
    結前聲明異議者，視為有前項之同意，刑事訴訟法第159 條
    之5 定有明文。本件所引其餘證據，均經本院踐行證據調查
    程序，檢察官、被告乙○○、A1暨其等辯護人於本院準備程序
    及審理時均知有該等證據，對於其證據能力均不爭執，且迄
    於言詞辯論終結前亦未聲明異議（見本院卷一第65、73、95
    、101、209-219頁、本院卷二第17-26 頁），本院審酌上開
    證據資料作成時之情況，尚無違法不當及證明力明顯過低之
    瑕疵，而認為以之作為證據應屬適當，依刑事訴訟法第159 
    條之5 規定，應認前揭證據資料均有證據能力。
貳、實體事項：
一、關於被告乙○○及A1被訴共同意圖營利而媒介使少年為有對價
    之性交行為罪：
  ㈠被告乙○○固坦承有3 次媒介B 女為有對價性交易行為之事實
    ，然辯稱：B 女3 次性交易行為，其均未分得任何報酬，是
    其並無營利之意圖，所為並不構成兒童及少年性剝削防制條
    例第32條第2 項之罪，應僅構成兒童及少年性剝削防制條例
    第32條第1 項之罪，其就此部分是認罪的。另被告乙○○之辯
    護人為被告乙○○辯稱：被告乙○○於本院審理時縱坦承媒介B 
    女性交易共3 次，然除107 年6 月17日這次性交易之犯罪情
    節詳盡外，其餘2 次性交易部分，關於性交易的時間、地點
    均不詳盡，故被告就此部分是否構成犯罪仍需斟酌云云。
  ㈡被告A1固承認B 女經由被告乙○○媒介3 次性交易時，其均有
    陪同被告乙○○及B 女共同前去性交易，且有收得一定之金錢
    等情，然辯稱：是被告乙○○與B 女已講好性交易的情形，自
    己只是受被告乙○○所託陪同B 女外出前往，對於B女實際上
    是去從事性交易的事情並不知悉。辯護人則為被告A1辯稱：
    關於被害人為性交易的過程，被告A1事前並無與被告乙○○有
    何謀議，B 女與被告乙○○如何討論性交易相關事宜，被告A1
    並不清楚，僅是因擔心B 女安全才一起陪同前往，至於事後
    雖有收受B 女交付之金錢，然非被告A1主動要求，以被告A1
    的認知僅是被告乙○○要求B 女給予被告A1貼補家用，對於金
    錢的來歷並不清楚，被告A1在主觀上並沒有檢察官所指兒童
    及少年性剝削防制條例第32條第1 項、第2項媒介或意圖營
    利的犯意，請求為無罪之諭知云云。
  ㈡認定犯罪事實所憑之證據及理由：
  ⒈證人即被告乙○○先後證述如下：
    ⑴107 年8 月15日於警詢時證稱（見107 年度偵字第4653號
      卷第31-35頁）：我跟被告A1是前男女朋友，透過被告A1
      而認識證人B 女，我不知道證人B 女實際年齡，但我知道
      她未滿十八歲。在107 年6 月16日至18日，我陪被告A1從
      基隆搭火車到苗栗火車站下車，步行十幾分鐘到附近一機
      構，由被告A1進入機構接證人B 女，我在附近炸雞店等，
      出來會合後一同搭火車回基隆後，我、被告A1與證人B 女
      一起進入在基隆廟口附近的華國飯店，由我出示證件給飯
      店櫃台登記，投宿1 間大房間，並住兩個晚上，住宿費用
      我付了4,000 元，因為被告A1要回家顧小孩，實際上只有
      我跟證人B 女留在飯店過夜，我會跟證人B 女一起留在飯
      店，是因為被告A1要我看著證人B 女。
    ⑵107 年8 月16日於警詢時證稱（見107 年度偵字第4653號
      卷第39-53頁）：
      ①被告A1要我看著證人B 女，意思是被告A1要我晚上時間
        幫證人B 女找援交客人做性交易，但是我沒有幫證人B
        女尋找援交客人。到了107 年6 月17日早上被告A1有先
        帶證人B 女回家找她父親見面，直到當日中午我們一起
        約在基隆火車站，再坐火車到松山車站。會坐車到松山
        ，原訂是要去替證人B 女找客人作援交，我還反悔把手
        機裡援交對象客人名單刪除，就是不想讓證人B 女作援
        交，但是被告A1逼我今天一定要幫證人B 女作援交，所
        以後來有找一個客人援交成功。這次是我用自己平板進
        入UT北部人聊天室，以女性暱稱（忘記用何名稱），吸
        引男性對象密我，有人密我後就給LINE的ID，然後用LI
         NE談性交易內容，談到一個階段就把平板交給被告A1
        ，由被告A1詢問證人B 女要不要做，我在旁邊一直勸說
        ，不要接啦，不要做性交易。後來就是援交對象傳相片
        到我平板，我把平板交給被告A1及證人B 女要她們自己
        決定要不要接客，我還是一直勸說不要，之後援交對象
        （LINE暱稱：宏宇）開著一部黑色廂型車到松山火車站
        門口，因找不到車位所以就開到隔壁捷運站出口馬路邊
        ，證人B 女就自己上那部車，我跟被告A1一樣在松山車
        站等，約一小時後，證人B 女回到松山火車站三人再一
        起會合。
      ②證人B 女回來後，沒有將性交易所得給我，但我有看到
        證人B 女在松山火車站將1,000 元交給被告A1。這次性
        交易代價是2,000 元，因為證人B 女這幾天生理期，所
        以才降低價格。我知道證人B 女生理期是因為在6 月16
        日那天，被告A1接證人B 女回基隆時在火車上有跟證人
        B 女講說要否接客的事情，被告A1稱「阿婆跟爸爸那邊
        及她本人沒錢了，要接客性交易賺錢」，所以證人B 女
        有告知生理期的問題。
      ③除了最近這一次107年6月17日台北松山區性交易，證人B
         女之前還有從事性交易，印象中還有三次。這幾次性
        交易我只是將手機裡客人名單交給被告A1，其他我都沒
        有介入，也沒有收錢，那三次性交易跟最近一次性交易
        模式雷同，只是前面幾次我在旁邊都沒講話，名單交給
        被告A1後就沒有介入，我是負責找人，聯絡是被告A1在
        跟客人聯絡，我沒有客人聯絡方式，也都沒跟客人見過
        面，性交易代價是多少我也不記得了，但錢都是被告A1
        和證人B 女她們兩個在分，至於怎麼分我不知道。
    ⑶107 年8 月16日於偵訊時證稱（見107 年度偵字第4653號
      卷第351-355 頁）：107 年6 月17日這次性交易前是我陪
      同被告A1去苗栗安置機構接證人B 女回來，因為被告A1沒
      有錢坐火車，要我陪她去。我只是代找男客，是被告A1要
      我找的，我在UT北部聊天室找男客，由被告A1問證人B 女
      要不要接，我有勸他們不要接，對方有傳照片到我的手機
      ，我有給證人B 女看，被告A1勸證人B 女男客長的蠻帥的
      ，所以證人B 女就去了，當天是我們三個一起從基隆坐火
      車到松山，我跟男客約在松山火車站1 樓大門口，後來改
      到火車站捷運入口，男客將車牌號碼傳到我手機，之後手
      機我交給被告A1，被告A1告訴證人B 女，由證人B 女自己
      去找。這次性交易因為證人B 女月經來，所以價錢被壓下
      來，只有2,000 元，我沒有分到錢，被告A1跟證人B 女各
      分到1,000 元。這是我第三次幫她們介紹男客。前兩次都
      在基隆，時間跟地點我忘記了，我沒有分到錢，我也是在
      UT聊天室找男客，價格也忘記了，我沒有帶證人B 女去現
      場，我在附近等，因為我顧慮證人B 女的安全，這兩次交
      易旅館我不知道，因為都是證人B 女自己上車，客人帶走
      ，時間到了再載證人B 女回原來上車的地方。
    ⑷107 年11月12日偵訊時證稱（見107 年度偵字第4653號卷
      第483-489 頁）：
      ①我只有今年端午節跟證人B 女在旅館內住過2 天2 夜，1
        05 年間沒有跟證人B 女在旅館同住，沒有媒介跟男客
        從事性交易，也沒有趁媒介證人B 女與男客從事性交易
        時同住在旅館。為何被告A1跟證人B 女都稱說105 年有
        媒介跟男客從事性交易，太久了我不清楚。
      ②107 年6 月17日端午節假期，有跟被告A1—起去苗栗接證
        人B 女回基隆，是被告A1說要接的，接證人B 女回基隆
        的目的不清楚，被告A1請我幫忙介紹男客給證人B 女，
        6 月16日我有找，客人沒有接，6 月17日我介紹1 個客
        人，本來說這客人不要接，因為價錢太低，因為男客壓
        低價錢。接完後我沒有分到好處，做2,000 元而已，證
        人B 女和被告A1各拿1,000 元。
      ③媒介性交我認罪，強制性交我不認罪，105 年媒介性交
        幾次不清楚，除了端午節媒介客人與證人B 女從事性交
        易之外，其他時間端午節前我都不清楚，我沒辦法記那
        麼多
    ⑸107 年12月3 日及12月14日於本院訊問時、準備程序時供
      稱（見本院卷一第25-29、71-74頁）：105 年的農曆年我
      跟被告A1已分手，是到106 年3、4月我才跟被告A1再聯絡
      ，107 年6 月17日才介紹證人B 女與男子性交。援交金額
      2,000 元都是被告A1、證人B 女去分，我沒有收到錢，我
      是利用網路（UT聊天室）介紹，我在UT聊天室以小妹的名
      義在上面發言，發言的內容我忘了，大多數的時候都是對
      方來密我。因為上這個UT聊天室的女子就是有要與他人性
      交的意思，我成功介紹只有一次，從107 年6 月16日晚上
      一直到17日晚上，我上去大概發言了6次，最後只有6 月1
      7日中午一次。證人B 女會知道交易男客吳宏宇的汽車號
      碼是因為交易談妥後我會把相關建立的資料交給被告A1，
      當時我是有跟被告A1說不要去接，因為價錢被打壓，原來
      講的價錢是6,000 元，因為對方說證人B 女月經來所以價
      錢被壓。對方會知道證人B 女月經來是因為在聊天室上必
      須先載明交易女子有無月經，我會知道需要說明交易女子
      交易日有無來月經，是因為聊天室上有很多這種內容。我
      只是純粹介紹媒介而已，所以我承認兒童及少年性剝削防
      制條例第32條第1 項媒介少女為有對價之性交行為罪一次
      ，我否認有營利的意圖。
    ⑹108 年1 月30日於本院審理時證稱（見本院卷一第193-205
       頁）：
      ①105 年到107 年這段期間只有107 年6 月17日這次媒介
        證人B 女從事性交易，107 年6 月16日我跟被告A1坐火
        車到苗栗將證人B 女帶回來基隆，當天晚上被告A1希望
        這兩天晚上的時間幫證人B 女找客人，因為16日晚上我
        很累就沒找客人，一直到17日中午的時候我們才到松山
        去跟客人碰面。我用暱稱在UT網路聊天室找男客，跟男
        客加入LINE，再談價錢，互看照片，中間我把照片、價
        錢拿給證人B 女跟被告A1看，合不合的來是她們去看，
        最後是她們答應說要接這個客人。後來客人就PO車子的
        方位跟汽車類型，並約在松山火車站跟捷運站出口附近
        ，證人B 女就過去上了客人的車子，被告A1在松山火車
        站口，我就在附近，過了40分鐘到1 個小時證人B 女才
        回來。這次性交易金額是2000元，所以現場只有她們兩
        個平分，我原本訂的價錢沒有那麼低，因為證人B 女的
        月事來，所以價錢一直被客人壓低。
      ②我是負責找人，聯絡是被告A1跟客人在聯絡的，我會經
        過她們兩個同意才把客人給證人B 女。被告A1是把證人
        B 女的提議跟我講，證人B 女有講說她要接的客人大概
        是什麼年紀，我輸入內容去給客人，找到男客人後把手
        機交給被告A1跟證人B 女看，這個客人妳們要不要接、
        這個價錢要不要接。
      ③「（問：《提示107 年度偵字第4653號卷第49頁被告乙○○
        107 年8 月16日警詢筆錄》問『性交易共幾次？』，你說『
        印象中還有三次。但是只有2 次性交易是有性行為，有
        一次是有收錢但沒發生性行為。』，問『何時？何地？』
        ，答『都很久了，我記不起來。』，問『那三次性交易對
        象是何人介紹的？』，答『這幾次性交易我只是將手機裡
        客人名單交給A1，其他我都沒有介入，也沒有收錢，那
        三次性交易跟最近一次性交易模式雷同，只是前面幾次
        我在旁邊都沒講話。』，這個部分你講的都實在？）實
        在。」因為選擇客人，要給證人B 女去做援交是被告A1
        跟證人B 女兩個去看，所以我的意思是說被告A1拜託我
        做的。
      ④我講的3 次不是在105 年到106 年這個時間點的範圍內
        ，是什麼時間點我忘記了，我沒辦法記得那麼長，但絕
        對不是這兩年，因為這2 年我印象很深刻，確定是有3
        次，但是不是這個時間點。
      ⑤「（問：剛剛我有唸A1在107 年12月26日準備程序的筆
        錄，A1那樣子講對不對？）不完全。」、「（問：哪裡
        是不對的？A1講的時間點是105 年10月到106 年間有2
        次，這個是不是你所講的其中3 次，3 次裡面的2 次，
        因為A1說這2 次都在基隆？）不是，時間點不對，但是
        次數有3 次中的2 次，地點在基隆。」、「（問：還有
        哪裡不對？A1說其中有一次是北極星汽車旅館，其中那
        次你還有叫計程車跟著那台車走？）那絕對不是105 年
        ，也不是106 年。」、「（問：有沒有這件事情，上一
        台計程車跟著被害人的車走？）有。」、「（問：所以
        這段講的是對，但是你覺得時間點兜不上是不是？）不
        對。」、「（問：對於A1說『被告乙○○叫B女給我2000 
        元，我有收下2000元』，是不是你叫被害人給A1錢？）
        她們兩個分，她們事先就有先講好了。」、「（問：是
        不是你叫被害人給A1錢？）是。」、「（問：第五點有
        哪裡不對？拿到5000元，你叫被害人給A12000元，A1有
        收下來，這個是在松山火車站五分埔，不是基隆，這樣
        對不對？）（未回答）」。
  ⒉證人即被告A1先後證述如下：
    ⑴107 年8 月16日警詢時供稱（見107 年度偵字第4653號卷
      第123-139 頁）：
      ①我大概於103 年左右認識被告乙○○，之前是男女朋友關
        係，107 年6 月16日我們一起搭火車到苗栗的安置機構
        接證人B 女，因為證人B 女說想回家過端午節，然後請
        社工跟我聯絡，我才跟被告乙○○到苗栗接證人B 女。之
        後我們3 人一起走到火車站，搭大概晚間6 點的區間車
        ，坐到基隆三坑站下車後再走路到廟口附近的華國商務
        旅館，因為坐火車途中，被告乙○○告訴證人B 女說有客
        人（意旨嫖客），所以才到旅館。
      ②被告乙○○出錢訂了107 年6 月16、17日的房間，這2天只
        有被告乙○○與證人B 女住在房間內。原本在16日晚上被
        告乙○○就說有客人，但因為證人B 女說月事來，客人不
        願意所以取消，17日早上被告乙○○又告訴證人有客人，
        而且客人不介意有月事來的問題，所以我們3 人就從基
        隆火車站坐火車到臺北松山火車站，然後客人開車到松
        山火車站前  把證人B 女接走，證人B 女離開大約1 個
        小時，我在火車站逛，被告乙○○在廣場滑手機，我不知
        道客人接走證人B 女後去何處，證人B 女回來火車站也
        沒說，我跟被告乙○○也沒問。這次性交易本來被告乙○○
        跟客人講好是2,000 元，但證人B 女回來後說，客人說
        她服務好，多給了300 元，在松山火車站時，被告乙○○
        有叫被害人拿1,000 元給我，其餘1,300 元都給證人B 
        女，因為證人B 女生理期，所以客人肯給的性交易費比
        較少，我又告訴被告乙○○說我比較欠錢，所以被告乙○○
        才沒有拿性交易費，我不知道被告乙○○是否有另外在客
        人或證人B 女身上拿取性交易費用。之後因為我告訴他
        們說家裡有事情，要趕回家裡，所以我們就搭火車回基
        隆火車站，到基隆後我就直接走路回家，他們2 人也是
        走路離開，但我不知道他們去那裡，我有聽被告乙○○講
        要繼續找客人與證人從事性交易，但後來有沒有做我就
        不知道了。
      ③被告乙○○除了此次安排證人B 女與不認識之客人從事性
        交易外，之前還有2 次，第1 次安排之時間大約於105 
        年3 月間，正確日期已經記不起來。當時我們同居在新
        北市萬里區山上的1 間租屋處，因為證人B 女來萬里山
        上找我與被告乙○○，被告乙○○有告訴證人B 女，並講好
        要幫證人B 女介紹客人從事性交易賺錢，所以在105 年
        3 月間，我與被告乙○○從萬里搭客運到基隆火車站與證
        人B 女見面，見面後我們3 人就在馬路上一直走，被告
        乙○○則邊走邊滑手機挑客人，他還說怕遇到釣魚的，後
        來他說有1 位客人願意出10,000元，接著被告乙○○與他
        約在義一路見面，那個客人就開車過來把證人B 女接走
        了，我跟被告乙○○在義一路等證人B 女回來，大約3 小
        時後客人開車載回來的。這次性交易金額是10,000元，
        是由客人交易完後直接交給證人B 女的。之後我們3 人
        走到基隆火車站搭客運回萬里，走到山上回到租屋處時
        ，被告乙○○就叫證人B 女拿4, 000元給我，2,000 元給
        被告乙○○，其他4,000 元留給證人B 女用。
      ④第2 次安排之時間大約於106 年3 月左右，正確日期已
        經記不起來。當時我們同居在基隆市安一路的1 間租屋
        處，那天也是證人B 女來家裡找我們，被告乙○○就開始
        滑手機找客人，後來被告乙○○說有客人，所以我們3 人
        就走到基隆火車站搭區間車到臺北市松山火車站，下車
        後被告乙○○就拿手機群組裡客人的大頭貼照片給證人B 
        女看，被告乙○○同時也分別告訴客人及證人B女的相互
        穿著，然後叫證人B 女自己走過2 條馬路與客人見面，
        後來我就不知道了。證人B 女與客人離開大約1 小時後
        回到松山火車站，我看證人B 女自己走回來，我跟被告
        乙○○就就在松山火車站等證人B 女回來。這次性交易金
        額是5,000 元，是客人交易完後直接交給證人B 女的，
        我們3 人見面後就搭區間車回基隆火車站，走到安一路
        時被告乙○○就叫證人B 女拿2,000 元給我，其他3,000 
        元留給證人B 女用。我不知道被告乙○○有沒有拿性交易
        費用或是有沒有另外在客人、證人B 女身上拿取性交易
        費用。
    ⑵107 年8 月16日偵訊時證稱（見107 年度偵字第4653號卷
      第357-363 頁）：
      ①我是證人B 女的姑姑，知道她要升高中一年級，平常住
        在寄養家庭跟機構，我跟被告乙○○之前是男女朋友，交
        往期間忘記了，但斷斷續續在一起3、4年，雖然我跟他
        已經分手，但還是有聯絡。107 年6 月16日端午節前，
        因為證人B 女說要回來，但我沒有錢搭火車接她，被告
        乙○○說他願意付車票，所以就跟被告乙○○一起到苗栗的
        機構接證人B 女，回來之後，她跟被告乙○○住在華國飯
        店，住一間。因為證人B 女說爸爸會抽煙，奶奶房間又
        很髒，所以她不想回去住家裡。這是被告乙○○第一次跟
        少女同住一個旅館，他們住了兩晚，6 月18日證人B 女
        就回來和我、她父親、奶奶一起去看划龍舟。
      ②我沒有介紹證人B 女從事性交易，但是被告乙○○有介紹
        ，他每次都要我陪同，而且證人B 女自己也願意。我沒
        有跟證人B 女說，如果她不接客的話，要跟她爸爸說她
        不乖這種話，我沒有這個資格。被告乙○○介紹證人B 女
        從事性交易三次，一次是我跟被告乙○○住在萬里時，時
        間我忘記了，在基隆市區從事性交易，被告乙○○帶我跟
        證人B 女一起去，我們帶證人B 女去義一路，客人開車
        把證人B 女帶走到安樂區的汽車旅館，我跟被告乙○○在
        義一路的柯達飯店附近等證人B 女，性交易結束之後，
        客人把證人B 女載到義一路，這次被告乙○○跟客人收1 
        萬元，被告乙○○要證人B 女給我3 千元，證人B 女分4 
        千元，被告乙○○分2 千元。
      ③第二次是我住在安一路的時候，時間我忘記了，證人B女
        從寄養家庭回來玩幾天，被告乙○○當時跟我在安一路同
        居，被告乙○○滑手機找男客，我們搭火車帶證人B 女到
        松山，由男客把證人B 女帶走，去哪個飯店我不知道，
        我跟被告乙○○在松山火車站的廣場等，這次還是由證人
        B 女跟男客收錢，收5 千元，被告乙○○叫證人B 女給我
        2 千元，證人B 女拿3 千元，我不知道她有沒有分被告
        乙○○，性交易之後，證人B 女自己走兩條馬路回到松山
        火車站找我跟被告乙○○，我們再一起搭火車回基隆。
      ④第三次是107 年6 月16日我跟被告乙○○去苗栗把證人B 
        女帶回來，第一天證人B 女跟被告乙○○去華國飯店住，
        我回家睡，隔天證人B 女跟我一起回她家看她爸爸跟奶
        奶，還拿她爸爸的手機出來，後來被告乙○○傳簡訊給證
        人B 女，說幾點有客人，我們三人就一起搭火車到松山
        火車站，我本來不去，被告乙○○就說一起去，證人B 女
        接完一個客人後，我們就一起坐火車回來基隆，我就回
        家了。在火車上，被告乙○○有叫證人B 女給我1 千元，
        因為證人B 女月事來，所以被告乙○○要證人B 女跟客人
        拿2 千元就好，後來證人B 女拿2 千3 百元回來，被告
        乙○○分多少我不知道。
    ⑶107 年11月5 日偵訊時證稱（見107 年度偵字第4653號卷
      第469-473 頁）：「（問：105 年10月7 日至10日跟乙○○
      媒介少女從事性交易、今年端午節假期，在基隆及松山火
      車站從事性交易共計3 次？）有這三件事。被害人是我姪
      女。」、「（問：你獲得何好處？）我有分到錢，1 千元
      。」、「（問：每次都分到1 千元？）要看乙○○帶被害人
      講好多少錢，再拿給我。」、「（問：你知道這些錢從哪
      裡來？）（點頭）。每次被害人跟乙○○出去都會拿錢給我
      。」、「（問：你也有一同去？）我是因為帶被害人回來
      ，要照顧他安全，才會一起去。」、「（問：何職？）沒
      有。照顧小孩。」、「（問：你之前有陪酒打工？）有。
      」、「（問：在哪裡？）龍安街小吃店。」、「（問：只
      是單純喝酒？）是。」、「（問：你知道性交易的意思？
      ）（搖頭）」、「（問：你知道乙○○跟被害人的關係？）
      朋友。」、「（問：乙○○有對被害人做什麼？不知道。」
      、「（問：被害人有跟你說過？）沒有，他們去3 次，很
      久以前的3 次，搭火車去松山。」、「（問：被害人有跟
      乙○○單獨在旅館住幾次？）1 次2 天，是今年端午節，之
      前我不知道。他不會跟我說。」、「（問：105 年你帶被
      害人去性交易時，被害人有跟乙○○單獨睡在旅館？）我不
      知道。」
    ⑷107 年12月26日本院準備程序時供稱（見本院卷一第91-96
       頁）：
      ①105 年時我跟被告乙○○是男女朋友，證人B 女是我姪女
        ，每次放假都會回來找我，是被告乙○○跟證人B 女講好
        ，不是我收錢。105 年10月至106 間總共有2 次我所說
        的由被告乙○○與證人B 女講好性交易的情形。
      ②證人B 女於105 年10月至106 年性交易時，都是在基隆
        寄養家庭，當時是由證人B 女的生父去跟基隆市政府廖
        社工申請回去跟家人團聚，大多數是當天就回寄養媽媽
        家住，只有1、2次回證人B 女生父家住，因為證人B 女
        不喜歡她的生父抽煙及奶奶喝酒的情節，證人B 女生父
        申請證人B 女外出時有時候會帶來我這邊要我請B 女吃
        東西，但沒有跟我同住，證人B 女是後來才到苗栗去安
        置的。
      ③我會知道性交易的事情是因為105 年10月至106 年間我
        跟被告乙○○共同居住，證人B 女的生父將證人B 女帶去
        我家，當時被告乙○○也在我家，我有看到被告乙○○一直
        在滑手機並且拍攝證人B 女的照片，記得第一次他們是
        約在基隆火車站，當時我和被告乙○○、證人B女是搭公
        車到基隆火車站，在車站等候時被告乙○○有拿一個手機
        內男的照片給證人B 女看，跟證人B 女說有一台車停在
        那邊，之後一直叫證人B 女過去，後來我有看到證人B 
        女上車，車子開走後乙○○很緊張就攔計程車，上車後就
        要計程車跟著證人B 女所上的車輛，發現該車一直在繞
        路，有繞到市政府的科達飯店，後來跟丟了我們就下車
        ，被告乙○○很緊張就一直滑手機，好像再問對方把人載
        到哪裡，對方說幾個小時之後就會將證人B 女送回原來
        搭車的地方，所以我跟被告乙○○就在證人B 女上車的地
        方等B 女回來，後來大約過了2、3個小時證人B 女回來
        ，被告乙○○有問證人B 女去哪裡，證人B 女回說她去北
        極星，該次性交易不知道證人B 女收了多少錢，但被告
        乙○○要證人B 女給我2 千元，我有收下2 千元。
      ④證人B 女在基隆寄養媽媽處第二次性交易的地點，這次
        也是證人B 女的父親把證人B 女從寄養媽媽那邊帶到我
        家，這次是被告乙○○跟證人B 女在外面打公共電話聯繫
        的，當時我在家裡，我會知道是因為我問證人B 女她跟
        被告乙○○去哪裡，證人B 女才跟我說她跟被告乙○○去外
        面打公共電話，我沒有問證人B 女跟被告乙○○打什麼電
        話，被告乙○○也沒有主動告訴我，過了不久，被告乙○○
        就跟我和證人B 女說要坐火車到松山，我有問被告乙○○
        為什麼要去那裡及我可以不要去嗎，被告乙○○跟我說證
        人B 女怕被告乙○○會對她做什麼所以需要我陪她去，當
        時我並沒有問她被告乙○○會做什麼事情，後來我們就搭
        火車去松山火車站，下火車站之後證人B 女就自己走出
        去等客人，我跟被告乙○○就在火車站裡面等證人B 女回
        來，出去之後大概不到30分鐘證人B 女就回來，她一回
        來就跟我說手上有5 千元，回到家後被告乙○○叫證人B 
        女給我2 千元，我有收下2千元，當時被告乙○○在場，
        我不知道證人B 女給被告乙○○多少錢，證人B 女在我們
        返回基隆的火車上有告訴我她是在松山火車站跟五分埔
        中間的一個飯店。
      ⑤這兩次我沒有問證人B 女跟被告乙○○2 千元從哪裡來，
        我不知道證人B 女平常沒有工作沒有收入，也不知道被
        告乙○○是介紹證人B 女去跟客人性交易。
      ⑥107 年6 月17日這次是我跟被告乙○○先在6 月16日時去
        苗栗安置機構將證人B 女帶回基隆，回來後是被告乙○○
        跟證人B 女住在華國飯店，之後我就回家。17日早上我
        先帶證人B 女回她家看她的父親跟奶奶，還在證人B 女
        家的時候被告乙○○就一直打電話催我要去松山，我跟證
        人B 女就走路到火車站，被告乙○○在那邊等我們，我們
        一起搭火車從松山火車站下車，被告乙○○一直在滑手機
        ，要我跟證人B 女在火車站等，等了好幾個小時後，我
        一直問被告乙○○要回家了嗎，後來被告乙○○就叫證人B 
        女去火車站外說話。我後來去買東西吃接著上廁所回來
        後我沒有看到證人B 女，只看到被告乙○○，我就問他證
        人B 女去哪裡，被告乙○○回答我說證人B 女出去了，過
        了一陣子證人B 女回來，我才問是不是要回家了，被告
        乙○○就說要回家了，之後在松山火車站等候火車時，被
        告乙○○跟證人B 女說拿1 千元給我，我有收下1 千元，
        我沒有問被告乙○○、證人B女這是什麼錢，因為我的生
        活不好過。
    ⑸108 年1 月30日本院審理時證稱（見本院卷一第168-185頁
      ）：
      ①我是證人B女的姑姑，跟被告乙○○是朋友關係，證人B女
        是從國一開始被安置在苗栗的安置機構，其他都在基隆
        的寄養家庭裡面。107 年6 月16日的端午節那次是我跟
        被告乙○○去機構帶證人B 女，被告乙○○說要一起去，因
        為回基隆太晚了，被告乙○○帶我們去華國飯店。6 月17
        日那天才有去性交易，當天早上我帶證人B 女先回弟弟
        、媽媽家去看他們，到了快12點，被告乙○○一直打電話
        說要去松山，我們就一起去搭火車到松山，被告乙○○就
        一直滑手機，之後證人B 女就上了一台車，我跟被告乙
        ○○就在松山車站外面的花園那等證人B女，過了40分到1
         個小時之後，也是那台車的人載證人B 女回來車站。
        後來我們搭火車回基隆，在等火車的過程，被告乙○○有
        叫證人B 女拿1000元給我，我不知道被告乙○○有無分錢
        。證人B 女性交易的對象是被告乙○○用手機上網找來的
        ，除了107 年6 月17日這次之外，另外有講說105 年到
        106 年間還有2 次，我一點點記得。
      ②第1 次的時候，那時候我跟被告乙○○是男女朋友，我們
        住在萬里的某一個山上那邊，證人B 女機構放假回來就
        去找我們，她說她回來沒有錢用，被告乙○○就滑手機，
        就找到基隆的一個客人，被告乙○○就說在基隆的車站那
        邊等，就叫被害人一個人過去等客人開車來載，說是北
        極星旅館，也是客人送證人B 女回車站，被告乙○○叫證
        人B 女給我4000元，我之前有講說被告乙○○分2000元。
        另外一次又隔了好久，那時候我跟被告乙○○一樣在一起
        ，我們住在安一路，也是證人B 女回來，是弟弟帶證人
        B 女去我家的，證人B 女跟被告乙○○有談了一些話，沒
        多久他們就出去打電話，打完電話就說要去松山，要我
        一起陪同，基隆的只有1 次。證人B 女沒有自己分錢給
        我，都是被告乙○○叫她拿給我的，是從證人B 女的身上
        拿多少出來給我的，我不知道這是證人B 女從事性交易
        賺來的錢。
      ③我來苗栗接證人B 女回基隆的原因並不是因為沒錢，所
        以要證人B 女出來接客援交賺錢這個意思。從苗栗安置
        中心接證人B 女回基隆之後，證人B 女有去從事性交易
        ，就是107 年6 月16日去接證人B 女那一次。除了107
        年6 月16日以外，還有2 次性交易的行為，是在剛剛提
        示給我看的彌封袋內105 年10月6 日及106 年1 月4 日
        個案返家申請書之前，不是發生在證人B 女去苗栗的時
        候。
      ④我知道被告乙○○在滑手機的時候是在找性交易的對象，
        是因為我有看到男生的照片，有男生的照片給證人B女
        看，當時我在場，被告乙○○有問證人B 女這個好不好、
        那個好不好，還有拍證人B 女的照片，我沒有問說要拍
        這個照片做什麼。證人B 女去做性交易的時候，我都有
        跟著被告乙○○去，是證人B 女叫我陪她去。我不知道被
        告乙○○滑這些男生的照片，然後又把證人B 女的照片拍
        給對方看，是要做什麼，是直到我被苗栗刑警帶去問話
        ，我才知道被告乙○○滑手機是要幫證人B 女介紹客人的
        ，我也沒有問她錢從哪裡來，不會去問。
  ⒊證人B 女先後證述如下：
    ⑴107 年7 月20日警詢時證稱（見107 年度偵字第4653號卷
      第221-235 頁）：
      ①我因為家庭經濟上因素及照顧問題，於小學4 年級就被
        基隆市政府社會處安排寄養，於105 年7 月1 日轉到苗
        栗市天主教聖方濟少女之家安置，在這邊生活已兩年了
        ，我領有身心障礙輕度手冊。今天因為婦幼警察隊接獲
        苗栗縣社會處情資，是有關我跟被告A1及被告乙○○在我
        國中一年級開始到現在會帶我去基隆、台北的飯店、旅
        館與人性交易的事，所以警察和社工來安置處所，由置
        機構同意後，隨同來警察局說明製作筆錄。
      ②被告A1及被告乙○○是朋友關係，每次去性交易都是他們2
         個帶我去的，從事性交易期間，是在我國中這三年期
        間，詳細次數不記得了，但是我來苗栗市安置這2 年期
        間，記得有4 次由被告A1及被告乙○○帶我前往基隆、台
        北地區飯店旅館與人性交易。
      ③最近一次是今年107 年6 中旬（提示聖方濟少女之家個
        案返家申請書107 年6 月16日至18日返家）被告A1來苗
        栗接我回基隆過端午節，記得那天是傍晚與被告A1離開
        少女之家在附近雞排店與被告乙○○會合後，走路前往苗
        栗火車站，我們搭火車到基隆，當時已晚上九點多，就
        前往基隆火車站附近飯店投宿，進入飯店後，被告A1要
        我在飯店休息，她要回家顧小孩，房間就剩我跟被告乙
        ○○兩人。隔天17日9 點多被告A1來飯店會合，我們一同
        前往基隆中山二路探望父親，然後約13時許被告A1及被
        告乙○○就帶我坐火車到台北松山車站，坐火車時就看到
        被告乙○○以手機通訊文字聯絡，一下松山火車站在車站
        門口等了一下，就有一位開黑色汽車男子，來到車站前
        ，我就上該部車，該男子就載我前往附近汽車旅館，進
        入旅館時約15時至16時，進房間後該男子拿給我2, 300
        元，我就脫衣服洗澡，躺在床上，該男子親吻我後就以
        生殖器插入我的陰道抽動，過程約半小時，沒有戴保險
        套也沒有射精就結束了，聊了一下天，就載我回松山火
        車站，被告A1及被告乙○○就在車站等我，會合後我就將
        2,300 元交給被告A1，後來我們就回基隆，到6 月18日
        下午2 時許被告A1和爸爸陪我坐火車回苗栗少女之家。
      ④這兩年間經由被告A1及被告乙○○媒介還有3 次與不特定
        人性交易，記得是105 年10月間剛來苗栗安置沒多久，
        被告A1及姑丈開車來苗栗帶我回基隆過雙十節（提示聖
        方濟少女之家個案返家申請書105 年10月7 日至10日返
        家），記得回到基隆後姑丈就去工作了，被告A1帶我到
        基隆火車站與被告乙○○會合，這三天期間我記得有在台
        北松山1 次及基隆2 次，被告乙○○用手機與客人聯絡後
        ，都是約在火車站等，客人會來車站載我，前往附近飯
        店性交易，被告A1及被告乙○○就在車站等我與客人性交
        易回來會合。性交易的錢我記得是6,000 元至10,000元
        之間，拿到客人交易的錢回到車站，就將錢交給被告A1
        ，被告A1就會拿1,000 元到2,000 元給我。性交易是被
        告A1提議，姑姑都說家裡沒錢，客人是被告乙○○找的，
        姑姑會給他錢，但我不知道多少。
    ⑵107 年7 月23日警詢時證稱（見107 年度偵字第4653號卷
      第237-249 頁）：
      ①今日警方帶我至所稱之基隆市火車站附近之飯店查證，
        是華國商務旅館，就是被告乙○○及A1帶同我住宿之地方
        ，當時我與被告乙○○及A1一同到華國商務旅館向櫃檯說
        要住宿，櫃檯就給被告乙○○房間的鑰匙，被告乙○○和我
        就一起去521號房，當時並沒有登記資料。
      ②另警方帶同到臺北市松山區之旅館查訪，經指認為蒲園
        飯店，就是我所稱乘坐黑色車子、年約28歲與男客性交
        易之地方，我本身沒有使用LINE，是被告乙○○他自創一
        個LINE的帳號，名稱我不是很清楚是用那個，被告乙○○
        在網路聊天室找對象後，給想性交易的人LINE的ID後，
        冒充是我本人與對方以LINE對談，談妥性交易的價錢和
        地點。
    ⑶107 年7 月31日偵訊時證稱（見107 年度他字第1161號卷
      第83-87 頁）：
      ①我現在在苗栗縣安置機構，從105 年7 月1 日起即我國
        二下學期開始。我自小四起在基隆的寄養家庭，後來因
        年紀漸長，而且寄養家庭著重在年紀小的，所以才找安
        置機構。
      ②自我國一起，當時我13歲，他們2 人都知道我年紀，我
        跟被告乙○○聊天時有提到過。被告乙○○及被告A1他們媒
        介我性交易約有10次，被告A1會叫被告乙○○用LI NE找
        男客，之後約在某處，男客會在那裡載我去旅館，我們
        去旅館從事性交易，性器接合，性交易前我會先向對方
        收錢，這是他們2人教我的，收的錢不一定，在2,300元
        、6,000 元、15,000元，價錢我不知道如何區別，都是
        被告乙○○跟男客講的，時間每次1 時至3、4小時間，錢
        我回去交被告A1，我可分到1,000元至2,000元，看錢的
        多寡，但我不是每次都分到錢，被告A1沒錢時我不會分
        到錢。
      ③最近一次性交易是107 年6 月17日下午2 時至5 時，當
        時端午節返家，被告A1在16日到機構接我，被告乙○○在
        機構外等，我們3 人搭火車到基隆，後來住華國飯店，
        隔天下午他們2 人帶我搭火車到松山火車站，我跟被告
        A1在火車站等，被告乙○○去外面聯絡客人，被告乙○○用
        我的名義申請line帳號，跟男客聯絡，沒有用電話聯絡
        ，手機廠牌我不知道，只知道是白色的手機。後來被告
        乙○○就要我去外面等，之後有一男子開車來接我，我就
        上他的車，如果有照片，我會認得他，但我不知道他是
        誰，該男子帶我到蒲園飯店，我們去洗澡，然後從事性
        交易，被告A1跟被告乙○○則在松山火車站等我，這次我
        在性交易前跟那男子收2,300 元，時間半小時到一小時
        ，結束後男客載我回松山車站，我跟被告乙○○、被告A1
        再一起搭火車回基隆，性交易的錢我交給被告A1，我不
        知被告乙○○有無分到錢。
      ④我跟該男客在車上有自拍，我不知道為什麼自拍，是男
        客找我拍的，當時他說想跟我交往，他28歲，他沒跟我
        說他姓名，也沒留電話給我，他車牌前面是4x88，我沒
        跟男客說我幾歲，被告乙○○有要我跟男客說我18歲。我
        都不認識這些男客人，這期間我沒有將這些事情告訴其
        他人，我不敢說，因為被告A1會跟我爸說我不乖，爸爸
        會罵我。
    ⑷107 年11月19日偵訊時證稱（見107 年度偵字第4653號卷
      第505-511 頁）：被告乙○○和被告A1媒介我從事性交易很
      多次，在松山火車站2 次，其他次都是在基隆，松山火車
      站除107 年端午節，還有哪一年我忘記了。我從事性交易
      這幾次，男客都是被告乙○○找的，被告乙○○都會先跟對方
      說我18歲，而且被告乙○○有跟我說要跟男客說我滿18歲，
      要我不要透露自己年紀。被告A1沒有幫我找男客，是被告
      乙○○告訴我們地點，然後被告A1、被告乙○○和我會一起去
      ，被告A1是陪同，他們不會陪我去旅館，是客人帶我去旅
      館內，我好了客人會再把我載回剛剛被告A1和被告乙○○等
      我的地方，再由被告A1和被告乙○○送我回去。交易款項是
      我交給被告Al，被告A1跟被告乙○○會分，我分1 千或2千
      ，我不知道被告A1和被告乙○○如何分。被告A1知道這是我
      從事性交易的錢，因為一開始是被告A1先問我不要從事性
      交易，被告A1會跟我說她沒錢，所以被告A1為什麼會不知
      道我去性交易。
    ⑸108 年1 月30日本院審理時證稱（見本院卷一第163-168、
      186-193、205-209頁）：
      ①被告A1是我姑姑，我跟被告乙○○沒有關係，大概是我念
        小六的時候才透過姑姑認識的。我國二開始被安置在苗
        栗，多久會回基隆的時間不一定，通常只要有節日會回
        基隆，是被告A1申請的，被告A1有找被告乙○○一起來苗
        栗帶我回基隆。在苗栗安置中心的時候，我有跟安置中
        心的社工說姑姑帶我出去的時候，有帶我去跟人家性交
        易。
      ②「（問：妳會去跟人家做性交易是乙○○的意思，還是妳
        姑姑A1的意思，還是他們兩個一起的意思？）他們兩個
        一起的意思。」、「（問：妳可不可以跟我講一下一開
        始去做性交易，究竟為什麼會發生這樣的事情？）姑姑
        先跟我講的，她就說我回來沒有什麼錢，乙○○在外面等
        我什麼的，說他會幫我找客人。」、「（問：所以實際
        上說因為沒有錢叫妳去性交易的是妳的姑姑？）對」、
        「（問：妳姑姑說是乙○○會幫妳找客人？）對」、「（
        問：後來這個客人都是乙○○找的嗎？）對」、「（問：
        為什麼姑姑跟妳講說回來沒有錢叫妳去性交易，妳會願
        意呢？）因為姑姑會跟爸爸講，因為我很怕爸爸。」、
        「（問：爸爸之前對妳做什麼事情，所以妳會怕爸爸？
        ）爸爸有精神上面的障礙，只要他喝酒情緒就會不好。
        」、「（問：他情緒不好會打妳還是罵妳嗎？）會罵我
        。」、「（問：有沒有喝了酒之後打妳，或者沒喝酒也
        會打妳？）小時候有打過我。」、「（問：妳去寄養家
        庭之前爸爸有打妳對不對？）對」
      ③我知道跟我性交易的男生會摸我的身體、會親吻我的身
        體，會做這些行為，知道跟性交易的男生會把他的生殖
        器官插到我的生殖器官裡面去，因為他要給我錢，我就
        須要跟他做這個行為。「（問：性交易的錢妳收回來之
        後究竟是交給誰？）交給姑姑。」、「（問：為什麼要
        交給姑姑，是姑姑叫妳交給她，還是乙○○叫妳交給姑姑
        ？）乙○○叫我交給姑姑，他們兩個會去分。」、「（問
        ：是乙○○跟妳講說收了錢之後交給姑姑是不是？）是。
        」、「（問：姑姑有分給乙○○這件事情，妳是自己看到
        的，還是乙○○說他自己會跟姑姑算錢，妳沒有看到，是
        乙○○這樣講而已？）我有看到，乙○○自己也有講。」、
        「（問：剛剛妳的姑姑講說107 年6 月16日那次是過端
        午節，前面還有2 次，說都是發生在妳在基隆寄養家庭
        這邊發生的事情，這樣對嗎？）不對。」、「（問：這
        2 次究竟是什麼時候？）忘記了。」、「（問：2 次都
        在苗栗，還是有1 次在基隆、1 次在苗栗安置中心的時
        候？）（未回答）」、「《提示彌封袋內第8、9頁個案
        返家申請書》（問：第8 頁106 年1 月4 日妳的姨丈林○
        源有去申請妳要回來，理由是要過年，是這個時間點嗎
        ？第9 頁也是在妳苗栗的時候，是105 年10月6 日，申
        請妳回來的是A1，這個時候是雙十連假，希望妳能夠回
        來，是這2 次嗎？）不記得。」我只記得在國中的時候
        ，幾年級不記得，國中的時候我在安置中心。
      ④「《提示107 年度偵字第4653號卷第227 頁被害人107年7
         月20日警詢筆錄》問『妳說這兩年間經由A1及乙○○媒介
        還有3 次與不特定人性交易？何時？何地？』，妳說『記
        得是105 年10月間剛來苗栗安置沒多久，姑姑及姑丈開
        車來苗栗帶我回基隆過雙十節，〈提示聖方濟少女之家
        個案返家申請書105 年10月7 日至10日返家〉記得回到
        基隆後姑丈就去工作了，姑姑帶我到基隆火車站與乙○○
        會合，這三天期間我記得有在台北松山1 次及基隆2 次
        ，乙○○用手機與客人聯絡後，都是約在火車站等，客人
        會來車站載我，前往附近飯店性交易，姑姑及乙○○就在
        車站等我與客人性交易後回來會合。』，問『這三次性交
        易代價多少？所得交給誰？』，答『記得新台幣6000元至
        10000 元之間，拿到客人交易的錢回到車站，就將錢交
        給姑姑A1，姑姑就會拿新台幣1至2千元給我。』（問：
        如果照妳之前回答的，在苗栗不包括端午節這次就有3 
        次，可是檢察官只有起訴其中2 次，一次是105 年、一
        次是106 年，我們照剛剛提示給妳看讓妳回家的申請書
        ，105 年有一次就是雙十節這次，106 年1 月有一次就
        是過年這次，剛剛我唸筆錄裡面3次中的2 次是不是就
        是這個時間點？）105 年的有。」、「（問：最少有60
        00元，妳答6000元到10000元是沒有錯？）對」
      ⑤我在警察局說每次與客人性交易都是被告A1及被告乙○○
        講好約定的，姑姑提議的，性交易客人是被告乙○○負責
        的，被告A1會給他錢，但我不知道多少。被告A1都說家
        裡沒錢，不照她的意思就要把我送回爸爸那邊，所以我
        只好照姑姑意思與人性交易，直到現在我心裡一直很不
        舒服，不想做這種事情，後來才會跟少女之家的老師透
        漏這件事是正確的。
  ⒋綜合上開證據及下列書證，本院認定如下：
    ⑴查B 女（91年9 月出生）於本件案發時，為未滿18歲之少
      女，此有真實姓名對照表在卷可佐。且被告乙○○、A1亦均
      供明及證述知悉此情，互核其等所供及所證相符，是被告
      2 人於本件案發時均明知B 女係未滿18少女乙節，即首堪
      認定。
    ⑵有關B 女3 次均由被告乙○○媒介，由被告乙○○以其所有華
      碩平版1 台，搭配0000000000號行動電話門號為尋覓性交
      易男客之工具，並以女性暱稱，在「UT聊天室」刊載性交
      易之信息，藉此方式招幕男客，並在社群軟體Line群組內
      ，以偽冒B 女之名義與客人對談價錢，互看照片，於覓得
      男客後，約定碰面地點，再由被告A1與被告乙○○共同陪同
      B 女前往，嗣後B 女有自男客處收得性交易對價，被告A1
      亦有收得現金等情，被告乙○○及被告A1均不否認，並據證
      人即B 女、證人即性交易男客吳宏宇證述在卷，且有財團
      法人臺灣省天主教會新竹教區附設苗栗縣私立聖芳濟少女
      之家107 年6 月16日個案返家申請書1 紙（附於107 年度
      偵字第4653號卷之彌封卷內）、被告乙○○與證人吳宏宇Li
      ne聯絡資料2 張（見同上偵卷第95-97 頁）、證人B 女與
      證人吳宏宇自拍照片1 張（見同上偵卷第329頁）、臺北
      市松山區蒲園飯店照片2 張（見同上偵卷第301 頁）、基
      隆市華國飯店照片2 張（見同上偵卷第299 頁）、000000
      0000通聯紀錄1 張（見同上偵卷第340 頁）附卷可稽，復
      有華碩平版1 台、0000000000號行動電話門號1 只（以上
      為被告乙○○所有供媒介性交易使用）、ASUS行動電話1 支
      （所有人：A1）、0000000000行動電話門號1 只（以上為
      被告乙○○使用供聯絡訂華國飯店房間使用）、被告A1送B 
      女返回苗栗之車票1 張等扣案可佐，次堪認定。
    ⑶關於B 女與男客為有對價性交易時間、地點之認定：
      依前認定，B 女係經由被告乙○○為3 次有對價之性交易，
      3 次性交易之時間、地點，除第3 次交易時間、地點，被
      告乙○○及被告A1已坦承在卷，並據證人B 女、證人吳宏宇
      指證在卷，互核被告2 人所供與證人2 人所證相符，而得
      以確定時間是在107 年6 月17日15時至16時，地點是在臺
      北市松山區蒲園飯店，餘則因被告乙○○、被告A1所供及證
      人B 女所證不同，而無法遽認，其等分別供述及證述如下
      ：
      ①被告A1先於107 年8 月16日偵訊時供稱：該2 次中有一
        次是與被告乙○○共同居住在萬里時，另一次是我住在安
        一路時，這次是B 女從寄養家庭回來玩幾天（見同上偵
        卷第359 頁）；繼於107 年11月5 日偵訊時供稱意旨略
        以：105 年10月7 日至10日間及107 年6 月端午節，B 
        女在基隆及松山火車站有3 次性交易行為（見同上偵卷
        第469-471 頁）；後於本院107 年12月26日準備程序時
        供稱：B 女另2 次性交易行為是發生在於105 年10月至
        106 年間，此時均係在基隆寄養家庭，都是B 女生父將
        帶去我家，第一次B 女性交易回來有說是在基隆市北極
        星飯店，第二次是在臺北市松山火車站與五分埔間的某
        飯店（見本院卷一第92-93 頁）。
      ②被告乙○○於107 年8 月16日警詢時供稱：除107 年6月17
        日這次媒介性交易外，其餘還有2 次（見同上偵卷第49
        頁）；107 年8 月16日偵訊時供稱：除107 年6 月17日
        之外，其餘還有2 次，地點都在基隆，只是時間、地點
        忘記了（見同上偵卷第353 頁）；107 年11月12日偵訊
        時供稱：105 年間我不清楚，107 年6 月17日端午節前
        媒介之事都不清楚（見同上偵卷第487-489 頁）；108 
        年12月3 日本院訊問時供稱：105 年農曆年與被告A1分
        手，直到106 年3、4月才跟被告A1復合（見本院卷一第
        26頁），108 年1 月30日審理時證稱：（本院提示證人
        A1於本院107 年12月26日準備程序時有關另2 次性交易
        時間的筆錄後），被告A1所證另2 次交易時間係於105 
        年10月至106 年間，這時間不對，但3 次中確實有2次
        是在基隆（見本院卷一第202-203頁）。
      ③B 女於107 年7 月31日偵訊時證稱：105 年7 月1 日國
        二下學期之後是在苗栗安置機構，之前是在基隆寄養家
        庭，自國一起，當時其13歲，被告乙○○、A1即媒介我性
        交易約有10次（見同上偵卷第83-84 頁）；107 年11月
        19日偵訊時證稱：被告乙○○及A1媒介我性交易多次，在
        松山火車站2 次，其他都在基隆，松山火車站除了107 
        年端午節，還有那一年我忘記了（見同上偵卷第505-50
        7 頁）；108 年1 月30日審理時證稱：我於國小六年級
        時，透過被告A1認識被告乙○○，國二開始被安置在苗栗
        ，105 年10月7 日至10日間，被告A1及姑丈有來苗栗安
        置機構申請我返家，在這期間，被告乙○○及A1有媒介我
        性交易3 次，1 次是在松山火車站，2 次是在基隆（見
        本院卷一第189-190 頁）。
      ④如前認定，B 女經媒介性交易之次數共3 次，其餘2 次
        ，被告A1與證人B 女均證述係發生於000 年00月0 日至
        10日間，且有財團法人臺灣省天主教會新竹教區附設苗
        栗縣私立聖芳濟少女之家105 年10月6 日個案返家申請
        書1 紙（附於107 年度偵字第4653號卷之彌封卷內）在
        卷可憑，參酌如事實欄一㈢所示，被告乙○○及A1坦承確
        係利用申請B 女外出機會媒介B 女為性交易之情，認被
        告B 女另2 次經媒介性交易之時間是在105 年10月7日
        至10日間。
      ⑤至有關另2 次性交易地點乙節，被告A1稱第一次是在基
        隆，第二次是在臺北市松山區，核與證人B 女曾提及曾
        在松山、基隆相符，本院因認被告A1所供為可採，認定
        另2 次交易地點中之第一次地點是在基隆的北極星旅館
        ，第二次是在臺北市松山火車站與五分埔間的某飯店。
        被告乙○○辯護人辯稱就被告乙○○另2 次媒介性交易之時
        間、地點無法認定，是否能認定被告乙○○犯罪乙節，自
        無從採取。
    ⑷關於被告乙○○、A1本案性交易具有營利意圖及各自所得情
      形之認定：
      ①查刑法第231 條第1 項之引誘、容留、媒介性交易營利
        罪，係以行為人出於此犯罪之故意，而引誘、提供場所
        或媒介性交、猥褻，欲藉此獲利，即為該當，細繹本罪
        相關人員，計有三方，而自行為人之角度，觀察其和另
        二方之關連性，則有內部與外部關係二種，亦即行為人
        與其所引誘、容留、媒介之人（包括男性及女性）間，
        存在一內部關係，重點在於行為人具有引誘、容留、媒
        介之作為；而行為人和性交易之顧客間，則構成一外部
        關係，重點在於營利，且係藉上揭內部關係作為手段，
        以達到外部關係獲得財產上利益之目的，但祇以營利意
        思對外為表示已足，不以果已獲利為必要，至於上揭內
        部人員之間，就外部之獲利如何分配，無論方式、名目
        、多寡、有無、直接、間接，均於行為人之犯罪成立，
        不生影響（最高法院著有102 年台上字第1087號判決參
        見）。兒童及少年性剝削防制條例第32條第2 項意圖營
        利，引誘、容留、招募、媒介、協助或以他法，使兒童
        或少年為有對價之性交或猥褻行為者，係刑法第231 條
        第1 項之特別處罰規定，上開最高法院判決闡述之意旨
        ，於本件被告意圖營利而媒介使兒童或少年為性交易行
        為，當然同有適用。
      ②證人B 女107 年7 月31日偵訊時證稱：每次性交易收的
        錢錢不一定，2,300元、6,000元、15,000元都有，價錢
        我不知如何區別，錢回去交給被告A1，我可分到1,000
        元到2,000 元，被告A1沒錢時，我不會分到錢，107 年
        6 月17日性交易我跟男客收2,300 元，性交易的錢我交
        給A1，不知道A1有無拿錢給被告乙○○（見同上偵卷第83
        -84 頁）；107 年11月19日偵訊時證稱：性交易的錢我
        交給被告A1，被告A1跟被告乙○○會分，我分1,000元或2
        ,000 元，不知道被告2 人如何分（見同上偵卷第509 
        頁）；108 年1 月30日審理時證稱：性交易回來的錢時
        是被告乙○○要我交給被告A1，他們2 人會去分，他們分
        錢的情形我有親眼看到，被告乙○○自己也有講。我記得
        性交易的錢是6,000 元至10,000元之間，我拿給被告A1
        ，A1會拿1,000至2,000元給我（見本院卷一第190-191
        頁）。
      ③證人A1於107 年8 月16日偵查時供稱：B 女第一次性交
        易時，被告乙○○向客人收10,000元，被告乙○○要B女給
        我3,000 元，B 女分4,000 元，被告乙○○分2,000 元，
        第二次性交易時，B 女向男客收5,000 元，被告乙○○叫
        B 女給我2,000 元，B 女拿3,000 元，我不知道她有沒
        有分被告乙○○，107 年6 月17日第三次性交易，因B 女
        生理期，被告乙○○叫B 女跟客人拿2,000元，後來B 女
        拿2,300 元回來，被告乙○○有叫B 女給我1,000 元，被
        告乙○○分多少我不知道（見同上偵卷第359-361 頁）；
        107 年11月5 日偵訊時供稱：B 女有3 次經媒介性交易
        ，我有分到錢，1,000 元，每次分到的錢要看被告乙○○
        跟客人講多少錢，之後再拿給我（見同上偵卷第471 頁
        ）；108 年12月26日準備程序時供稱：B 女第一次性交
        易時，不知B 女收了多少錢，但被告乙○○要B 女給我2,
        000 元，我有收下，B 女第二次性交易回來時，一回來
        就說手上有5,000 元，回到家後被告乙○○叫B 女給我2,
        000 元，我有收下，當時被告乙○○在場，我不知道B 女
        給乙○○多少錢，第三次，被告乙○○要B 女給我1,000 元
        ，我有收下1,000 元（見本院卷一第92-94 頁）；108 
        年1 月30日審理時證稱：第一次被告乙○○叫B 女給我4,
        000 元，被告乙○○分2,000 元，第二次是被告乙○○叫B 
        女拿錢給我，第三次被告乙○○有叫B 女拿1,000 元給我
        ，我不知道被告乙○○有無分錢（見本院卷一第173-174
        ）。
      ④被告乙○○於警詢、偵查及本院審理中均否認有自媒介B 
        女性交易之行為獲取任何報酬，B 女性交易之代價均係
        由B 女及被告A1分配性交易所得。
      ⑤被告乙○○雖自始否認有經由媒介B 女性交易獲得利益，
        然揆諸B 女與男客性交易確獲有一定金錢利益，且其性
        交易均係來自於被告乙○○之媒介等情，被告乙○○均不否
        認，且經證人A1、B 女指證在卷，揆諸前揭最高法院判
        決意旨，被告乙○○媒介B 女為有對價之性交易行為，主
        觀上具有營利之意圖甚明，被告乙○○猶飾詞否認，顯係
        事後卸責之詞，委無足採。然因被告乙○○否認分配取得
        B 女性交易之金錢，而B 女及被告A1所供復有不符之處
        ，爰依罪疑有利被告之原則，認定被告乙○○、A1、證人
        B 女分配所得金額如下：
        有關B 女第一次性交易所得部分，B 女並未具體說明
          自男客處取得多少金錢，綜觀其所證，除第三次具體
          可證是2,300 元外，其餘均證及6,000 至10,000元、
          也有15,000元之情形，是本院參酌證人A1證述第一次
          是10,000元，核與B女所證相符，認定B女第一次性交
          易所得是10,000元，因B 女僅證述其每次性交易可獲
          得1,000至2,000元之金錢，而未證及A1分得之錢，在
          別無證據可證之下，本院採取因該次交易金額較高，
          B 女及A1所領得之金錢應較高之原則，採認A1所證之
          本次所得為3,000 元，且B 女亦係獲得較高金額之4,
          000 元。至被告乙○○雖否認獲得任何金錢，然依其擔
          任尋覓男客及接送B 女性交易之行為而言，參與情節
          頗深，加以自行負擔B 女於性交易前投宿旅館之費用
          ，以經驗法則而言，要無不從中獲利之可能，且其與
          A1均為本件之主謀，因之認定其本次所得與A1相同，
          亦為3,000 元。
        有關B 女第二次性交易所得部分，B 女同前所述，並
          未具體說明自男客處取得多少金錢，由其證言僅可得
          知最少是6,000 元，而證人A1於則一致稱B 女性交易
          回來時手上即有5,000 元，二者所證不符，本院以性
          交易金錢是由B 女向男客處取得，究竟取得多少，應
          以第一手取得之人所證較為可信，因認B 女第二次性
          交易所得是6,000 元，並依據B 女證述每次最多可拿
          2,000 元，A1自陳拿到2,000 元，及依前所述，被告
          乙○○不可能不從中獲利之理，認定被告乙○○、A1及B 
          女各分得2,000 元。
        有關B 女第三次性交易所得部分，A1及B 女一致證述
          性交易所得為2,300 元，B 女、A1各分得1,300 元、
          1,000 元，被告乙○○未分得任何報酬，本院乃依據A1
          及B 女所證加以認定。
      ⑸關於被告A1辯稱不知被告乙○○係媒介B 女與男客性交易
        乙節，不足採信，理由如下：證人乙○○及證人B 女均一
        致指稱A1知悉B 女本案3 次均係與男客從事性交易，再
        參酌A1於107 年11月5 日偵訊時供稱：前於基隆市龍安
        街小吃店從事陪酒打工之工作，依其工作性質，以目前
        社會風氣而言，非無法想像與色情有關，對於證人B 女
        無端坐上男客之車子離去，返回時手中即有不明金錢之
        情形，自無委為不知B 女係與男客從事性交易之事，再
        佐以其每每與證人乙○○、陪同B 女前去性交易，且自毫
        無謀生能力之B 女處取得金錢，卻從未聞問金錢來源乙
        節，益明其與證人即共犯乙○○共同參與媒介B 女從事性
        交易，是A1辯稱不知B女係與男客從事性交易云云，查
        與事證及常情有違，亦無從採信。
    ⑤綜上所述，被告乙○○及A1之辯解均不可採信，其2 人被訴
      共同意圖營利而媒介使少年為有對價之性交行為部分，事
      證明確，犯行均堪認定，應依法論科。
    ⑥又被告A1雖領有中華民國身心障礙手冊，然觀其於警詢、
      偵訊及本院準備程序、審理交互詰問時前後過程中，均尚
      得清楚表達自己意思，且均能為自己辯解，就其陳述內容
      、語氣均與常人之反應及邏輯無重大偏離，亦可彰顯被告
      A1溝通能力並無障礙，堪認被告A1於本件行為時智識程度
      、意思能力應無異於常人。
二、關於被告乙○○被訴加重強制性交罪部分：
  ㈠被告乙○○固坦承於107 年6 月16日、17日，與證人B 女單獨
    同住在基隆市華國商務旅館2 晚之事實，惟矢口否認有何加
    重強制性交犯行，並辯稱：只有睡覺的時候手有摸B 女的上
    半身，隔著衣服滑過胸部，我只承認我有猥褻，沒有性交云
    云。另辯護人則為被告辯稱：①被害人B 女於警詢及偵訊中
    均陳稱未將此事告知他人，於今日本院審理時卻稱曾告訴苗
    栗安置機構的社工徐燕萍，然證人徐燕萍於警詢時似未提到
    此段過程，是就妨害性自主部分，僅有被害人單一指述。②
    縱使被告在偵訊中雖曾坦承有性交，然此僅是被告對「性交
    」之定義與概念跟一般理解不一致，並不能以此作為被告陳
    述有關強制性交部分的自白，被告提及其有撫摸被害人之行
    為部分，在同一事實的範圍之內，被告僅承認強制猥褻罪。
    ③就檢察官所認加重強制性交的部分，參照鑑定報告及回函
    ，被害人雖有輕度智能障礙的證明，然並不能證明被害人對
    於妨害性自主或性是完全沒有這樣的概念，在此狀況下，被
    告的行為應沒有到達加重強制性交的程度。
  ㈡認定犯罪事實所憑之證據及理由：
  ⒈證人B 女先後證述如下：⑴107 年7 月31日偵訊時證稱（見10
    7 年度他字第1161號卷第83-87 頁）：
      ①107 年6 月16日及17日我都住華國飯店，房間是一張雙
        人床，都是只有被告乙○○在飯店陪我，姑姑想要我在那
        裡休息，姑姑是回家顧小孩。那2 晚被告乙○○都以他陰
        莖插入我的陰道，他都沒經過我同意，被告乙○○叫我洗
        完澡先不要穿衣服，我問為什麼，他說我洗完澡就知道
        ，我說我生理期我不要，我洗澡後，全身穿衣服出來，
        我躺在床上，他脫我褲子但沒有脫我衣服，他沒摸我其
        他地方也沒親吻我，他沒載保險套直接插入我陰道，過
        程中我有說不要，也有把他推開，我說我怕懷孕，他說
        不會，後來他沒射精。
      ②被告乙○○之前也性侵我過，次數忘了，我在警詢中說105
         年間有被乙○○性侵是對的，只是地點我也忘了。我這2
         天會跟被告乙○○同住旅館房間，是姑姑說她跟被告乙○
        ○有約定好，但我不知他們約定什麼。目前我在苗栗念
        高一，沒念特殊學校，有被診斷輕度智能障礙，想起這
        些事感覺很不舒服，所以我端午節後回機構後才跟機構
        老師講。
    ⑵107 年9 月27日偵訊時證稱（見107 年度偵字第4653號卷
      第427-433 頁）：
      ①「（問：乙○○一共對你性侵幾次？）次數不知道。」、
        「（問：今年端午節，你跟他在華國飯店同住？）是。
        」、「（問：端午節他對你性侵幾次？）2 次。」、「
        （問：什麼是性侵？）（不語）」、「（問：乙○○有脫
        你的衣服？（哭泣）」、「（間：你確定他跟你在旅館
        內有性交）對。」、「（問：針對乙○○說他在旅館只有
        滑過你胸部，且是在睡覺時不小心，有何意見？）他有
        ，他不是不小心，他不僅有摸到我胸部，還有用他的重
        要部位插入我的陰道，就是用他上廁所尿尿的地方。」
      ②事情跟我之前說的一樣，107 年6 月16日回來基隆後，
        我們3 人就前往基隆火車站附近飯店投宿，進入飯店，
        姑姑A1要我在飯店休息，她要回家顧小孩，房間內就剩
        我跟被告乙○○兩人（記得房號521 ）。我跟被告乙○○在
        房間聊天，我洗澡從浴室出來，躺在床上時，被告乙○○
        就脫我褲子，當時我一直說不要並說我生理期，被告乙
        ○○說沒關係生理期不會懷孕，就強行脫下我褲子後，生
        殖器插入我陰道內抽動十分鐘左右，過程中我一直說不
        要，但他不理我。隔天（17日）早上9 點多A1來飯店會
        合，先去看我父親，然後約下午1 時許姑姑A1及被告乙
        ○○就帶我坐火車到台北松山車站跟客人性交易，回到基
        隆原本住的飯店已晚上，就我跟被告乙○○在飯店，當晚
        被告乙○○一樣違反我意願性侵我。
      ③只要有從安置機構回家的話，被告乙○○、A1會約我出來
        接男客，進去旅館住，姑姑回家時，我跟乙○○在旅館，
        乙○○就對我性侵，當時我有說不要。
    ⑶107 年11月19日偵訊時證稱（見107 年度偵字第4653號卷
      第505-511 頁）：「（問：乙○○對你強制性交幾次？）忘
      記了。」、「（問：今年端午節幾次？）2 次。」、「（
      問：之前還有？有，時間忘記。）」、「（問：之前幾次
      ？）忘記。」、「（問：至少1 次？）是。」、「（問：
      時間地點？）忘記。」、「（問：你知道什麼是強制性交
      ？）男生下體插入女生的下體」、「（問：乙○○端午節2 
      次都有插入你下體？）有」、「《告以訊問要旨》（問：乙
      ○○否認對你做這些事，你有何意見？）我講的才是真的」
      、「（問：既然乙○○之前也有做過同樣的事，為何你還要
      跟乙○○一起去旅館住？）當時A1在，A1說已經答應好，但
      我不知道答應什麼，我就留在那邊，A1說乙○○不會對我怎
      樣。」姑姑A1應該不知道被告乙○○對我做的事，我沒說是
      因為姑姑A1—定不相信。
    ⑷108 年1 月30日本院審理時證稱（見本院卷一第192-193、
      205-209 頁）：
      ①「（問：因為妳心裡不舒服就是最後一次107 年端午節
        這次，妳跟乙○○單獨在華國飯店，乙○○對妳做性侵害的
        行為有2 次對不對？對。」、「（問：乙○○怎麼性侵妳
        的，107 年6 月16日那天晚上你們住進去，妳跟乙○○兩
        個人一起在房間裡面，姑姑不在對不對？）對。」、「
        （問：乙○○怎麼樣性侵害妳？妳之前有講過，因為乙○○
        否認，他說沒有，所以我們想要知道乙○○到底是怎麼對
        妳，就是第一天住進去的那天晚上？）（沈默未語）」
        、「（《提示107 年度偵字第4653號卷第395 頁被告乙○
        ○偵訊筆錄》被告乙○○說『有性交，但是也不算，因為我
        的生殖器沒有插進去，我只有撫摸』，（問：這樣對不
        對？）不對。」、「（問：事實上是怎麼樣？）廖社工
        起稱被害人說乙○○的生殖器有進入她的下體。」、「（
        問：乙○○的生殖器有沒有插入妳的生殖器，如果妳沒有
        辦法回答，妳用點頭或搖頭的方式回答我們？）（證人
        哭泣）」、「《提示107 年度偵字第4653號卷第429-431
         頁被害人107 年9 月27日偵訊筆錄》檢察官問『針對乙○
        ○說他在旅館只有滑過妳的胸部，而且是在睡覺的時候
        不小心的，有何意見？』，妳就說『他有，他不是不小心
        ，他不僅有摸到我胸部，還有用他的重要部位插入我的
        陰道，就是用他上廁尿尿的地方。』，檢察官問『端午節
        這兩次都是這樣？』，妳回答『對。』，妳講關於在端午
        節乙○○2 次都用他的重要部位插入妳的陰道，就是用他
        上廁所尿尿的地方，在華國飯店都有對妳這樣做，還有
        摸妳的胸部，妳會那樣子講是真實的嗎，是的話妳點頭
        ？）（點頭）」
      ②剛剛受命法官有提示看筆錄內容，我回答的都是正確的
        。剛剛有講到被告乙○○對我性侵害的部分，被告乙○○說
        沒有，他說他只有在睡覺的時候不小心碰到胸部，他講
        的這個是謊話。我跟檢察官說被告乙○○有用生殖器插入
        我的陰道裡面對我做性侵害，我講的是實在的，在華國
        飯店總共就是2 次，我有告訴他在生理期，請他不要那
        樣做，但被告乙○○還是繼續，我說我不想要，我沒辦法
        推開乙○○。
  ⒉被告乙○○先後供述如下：
    ⑴107 年9 月3 日偵訊時供稱（見107 年度偵字第4653號卷
      第393-395 頁）：「（問：是否認罪？）性侵方面沒有。
      」、「（問：有性交？）有。」、「（問：幾次？）1 次
      。也不算性交，我陰莖沒有進去，只有撫摸。」
    ⑵107 年9 月18日偵訊時供稱（見107 年度偵字第4653號卷
      第413-415 頁）：對本案移送事實，我都否認。我沒有性
      交，我只承認我有猥褻，我有觸碰身體，我用我的手摸她
      的上半身，隔著衣服滑過胸部，沒有揉捏。我們倆睡覺時
      都有穿衣服，我當時已經睡著，她也在睡覺，我也不太清
      楚  是如何滑過她胸部。「（問：你知道少女的年紀？）
      16歲。是他跟我說的。」、「（問：有猥褻少女？）我只
      是觸碰剛剛說的那些而已。」、「（問：有摸她下體？）
      沒有。」、「（問：上次你說你跟少女不算性交，你陰莖
      沒有進去，只有撫摸，你是撫摸哪裡？）上半身。」
    ⑶107 年11月12日偵訊時供稱（見107 年度偵字第4653號卷
      第483-489 頁）：107 年6 月16日、17日，只有我跟證人
      B 女同住廟口附近的華國商務飯店，床型是一大床，我睡
      床上右邊，證人B女睡左邊，這2 天證人B 女生理期，我
      們沒有發生什麼事情，跟證人B 女同住時都沒有猥褻或性
      交，在飯店的時間只有晚上回去，16日是從苗栗接回基隆
      ，17日白天很早A1就帶證人B 女去她爸爸家。我知道證人
      B 女16歲，她不是智能障礙，A1也不是智能障礙，她很正
      常，以前跟A1是男女朋友時有去過她家裡，當時證人B 女
      家有證人B 女的奶奶、爸爸，她爸爸不喝酒時都很正常，
      A1沒有跟我說過她們家族有智能障礙。
    ⑷107 年12月3 日、12月14日於本院訊問及準備程序時供稱
      （見本院卷一第25-29、71-74 頁）：107 年6 月16日我
      是與A1到苗栗將證人B 女接回基隆住在基隆華國大飯店，
      當天是用我的名義登記入住，在16號晚上我們一起進飯店
      ，安置證人B 女後A1就先離開，當時A1有拜託我幫證人B 
      女找性交易的對象。所以我當天晚上就在華國大飯店用我
      的手機上網找交易對象。入住的房間有一張大床，我跟證
      人B 女同時睡在同張床上，是我先上床的，事後才跟證人
      B 女說「太晚了明天還有很多事情要做，要早點睡」，然
      後證人B 女就上床睡覺了，在床上我與證人B 女沒有發生
      什麼事情。我沒有撫摸B 女的胸部和下體，我只是單純轉
      身時碰到證人B 女的腰部。
    ⑸108 年1 月30日於本院審理時供稱（見本院卷一第193-205
       頁）：107 年6 月16日及6 月17日，我並沒有證人B 女
      說的陰莖有進入她的陰道，也沒有撫摸證人B 女的陰道，
      我只有撫摸她的上半身，因為證人B 女睡在隔壁，因為我
      淺眠，我知道我有摸到一個軟的，所以我知道我在睡覺時
      我的手有滑過證人B 女的胸部。
  ⒊證人A1先後證述如下：
    ⑴107 年8 月16日偵訊時證稱（見107 年度偵字第4653號卷
      第357-363 頁）：107 年6 月16日端午節前，因為證人B 
      女說要回來，但我沒有錢搭火車接她，被告乙○○說他願意
      付車票，所以跟被告乙○○一起到苗栗的機構接證人B 女，
      回來之後，她跟被告乙○○住在華國飯店，住一間，他們住
      了兩晚。因為證人B 女說爸爸會抽煙，奶奶房間又很髒，
      所以她不想回去住家裡。我不知道被告乙○○有無對證人B 
      女強制性交，證人B 女沒跟我提過。
    ⑵107 年11月5 日偵訊時證稱（見107 年度偵字第4653號卷
      第469-473頁）：被告乙○○跟證人B 女的關係是朋友，我
      不知道被告乙○○有對證人B 女做什麼，B 女沒有跟我說過
      。證人B 女今年端午節有跟被告乙○○單獨在旅館住，共住
      了2 天晚上，之前我不知道，他不會跟我說。105 年證人
      B 女去性交易時，證人B 女有沒有跟被告乙○○單獨睡在旅
      館我不知道。
    ⑶107年12月26日本院準備程序時證稱（見本院卷一第91-96 
      頁）：證人B 女第二次性交易，也是證人B 女的父親把B 
      女從寄養媽媽那邊帶到我家，這次是被告乙○○跟證人B 女
      在外面打公共電話聯繫的，當時我在家裡，我會知道這件
      事情是因為我問證人B 女跟被告乙○○去哪裡，B 女才跟我
      說她跟被告乙○○去外面打公共電話，我沒有問證人B 女跟
      被告乙○○打什麼電話，被告乙○○也沒有主動告訴我，被告
      乙○○只是過了不久，跟我和證人B 女說要坐火車到松山，
      我有問乙○○為什麼要去那裡及我可以不要去嗎，被告乙○○
      跟我說證人B 女怕乙○○會對她做什麼所以需要我陪她去，
      當時我並沒有問證人B 女被告乙○○會對她做什麼事情。10
      7 年6 月17日這次是我跟被告乙○○去苗栗安置機構將證人
      B 女帶回，回來後是被告乙○○跟證人B 女住在華國飯店，
      之後我就回家了。
    ⑷108 年1 月30日於本院審理時證稱（見本院卷一第168-185
       頁）：107 年的端午節那次是我跟被告乙○○去帶證人B 
      女，回基隆後太晚了，被告乙○○帶我們去基隆的華國飯店
      ，之後我就回家了。
  ⒋證人余燕萍即苗栗少女之家社工於107 年7 月24日於警詢時
    證稱（見107 年度偵字第4653號卷第273-277 頁）：
    ①證人B 女是我們安置機構個案，她是在105 年7 月1 日開
      始安置，因為證人B 女在學習方面有些問題，她在學習上
      是很努力在學習，但總覺得還是一直提升不起來，所以我
      們才會帶她去醫院做心理衡鑑。證人B 女平常在機構內大
      致上都會聽話配合，情緒管控會有些不好，據平日在機構
      內的觀察，證人B 女的智能反應，我覺得是一般正常，不
      會特別差。
    ②機構所提供的個案返家申請書中資料，於107 年6 月16日
      至6 月18日由A1提出申請接送證人B 女返家過端午節，期
      滿回機構後是沒發現異狀，但我們機構的作法是只要個案
      有家人申請外出，外出返回機構後，我們會詢問個案在外
      的一些情形，證人B 女是外出返回機構後，我們有詢問她
      ，她有表示她這三天外出心理上不開心，經我們繼續詢問
      後她才說出發生了什麼事情。 
  ⒌綜合上開證據及下列書證，並輔以經驗法則，本院認證人B女
    之指述有所憑據，可以相信為真實，被告及其辯護人辯解均
    不足採信，茲論述如下：
    ⑴按證人之陳述有部分前後不符，或相互間有所歧異時，究
      竟何者為可採，法院應本其自由心證，依據經驗法則及論
      理法則，參酌其他補強證據予以綜合判斷，且應就證人之
      觀察力、記憶力及陳述力綜合審酌，以判斷其陳述之真偽
      ，非謂一有不符或矛盾，即認其全部均為不可採信（最高
      法院106 年台上字第586 號、105 年度台上字第3240號判
      決意旨參照）。又按依一般經驗法則，證人就同一事實反
      覆接受不同司法人員之訊問，在各次訊問時，是否均能作
      精確之陳述，與其個人所具備記憶及描述事物之能力有關
      ，甚至與訊問者訊問之方式、態度、著重之重點、理解整
      理能力及證人應訊當時之情緒亦有關聯，而在筆錄之記載
      上呈現若干差異，實屬無可避免，但證人對於基本事實之
      陳述並無實質歧異，復有其他證據足以補強其真實性，自
      仍得採為認定事實之基礎（最高法院92年度台上字第5022
      號判決意旨參照），因人類對於事物之觀察、認知及記憶
      ，有其能力上之侷限性，無可能如攝影機或照相機般對於
      客觀上所發生或經歷之過程完整捕捉且具有再現性。且衡
      情一般人對於過往事物之記憶，猶不免因時間等因素，而
      漸趨模糊甚至與其他經驗發生混淆，本難期證人對於事實
      經過及現場情境完整掌握，對於事實經過之枝節末微，因
      個人觀察遺漏或記憶模糊，難免造成供述略見不一。況於
      妨害性自主案件，通常均於加害人與被害人獨處之情況下
      發生，而在強制性交者，非必有傷害之結果，被害人未受
      傷害，即無生物跡證或診斷證明書可資提出，或雖有傷害
      ，但未驗傷，案發相當時日後始查獲者，亦有證據提出之
      困難，自難期除被害人指訴外，有其他人證或物證等直接
      證據憑採，倘因證據僅有被害人指訴，而不論被害人證述
      已具有可信性，仍以無其他直接證據相佐，即認被害人證
      述薄弱而不可採，實與實體正義有違。換言之，被害人證
      述如具可信性且無瑕疵可指，縱無其他直接證據，亦足資
      作為犯罪之積極證據。從而，判斷被害人證述是否可信且
      無瑕疵，即可探究案發後或查獲後，與被害人接觸之相關
      人員，其等證詞內容或係聽聞被害人陳述，然亦同時存在
      其等與被害人接觸互動之對話及感受，即屬本於個人之經
      歷或經驗，所為證詞即值作為補強被害人證述之證據。
    ⑵查107 年6 月16、17日，證人B 女由被告乙○○、A1自苗栗
      安置中心接回基隆市後，即由被告乙○○與證人B 女共同投
      宿在基隆市華國商務旅館，2 人同住一室，室內僅有一雙
      人床，是2 人是共同睡在同一床上之事實，被告乙○○並不
      否認，且據證人B 女、A1證述在卷。
    ⑶次查證人B 女迭於偵訊及本院審理時證稱，被告於107 年6
       月16日晚上某時分及同年6 月17日她至臺北市松山區蒲
      園飯店性交易後返回華國飯店後之當日16時後之某時分，
      對其提出性交之要求，當時因其正值生理期，因此明確拒
      絕被告乙○○之要求，然被告乙○○猶違反她的意願，以陰莖
      插入B 女性器之方式，先後對她強制性交得逞，共2次等
      情，細繹證人B 女於警詢、偵查及審理中就本案構成要件
      事實細節之陳述始終不移，即構成本案強制性交犯罪之主
      要事實及基本情節，其始終指稱被告違反其意願，在生理
      期間以陰莖插入陰道之方式，對其強制性交2 次，於各次
      所述堅指不移，內容大致相符，並無矛盾之處，已可見無
      瑕疪可指。又本件之查獲，係來自於證人B 女返回苗栗安
      置機構後，在社工徐燕萍依機構慣例詢問證人B 女外出情
      形時，證人B 女說出心情不佳，經社工徐燕萍細心詢問，
      並報警循線查獲，據此而論，證人B 女證稱在本件查獲前
      並未向任何人說出此一情形，核與事實相符，並無前述辯
      護人所指證人B 女陳述不一之情形，辯護人此部分所之辯
      ，顯然有所誤會。
    ⑷次查，被告乙○○107 年9 月3 日偵訊時，對於檢察官詢問
      其是否有對證人B 女有「性交」時，被告乙○○答以：有，
      檢察官再問：幾次，被告乙○○答以：1 次，也不算性交，
      我陰莖沒有進去，只有撫摸等情；107 年9 月3 日本院詢
      問時供稱：我沒有撫摸B 女胸部及下體，只是單純轉身時
      碰到B 女的腰部；108 年1 月30日審理時供稱：我的陰莖
      沒有進入B 女的陰道，也沒有撫摸B 女的陰道，我只有撫
      摸她的上半身，因為被害人睡在隔壁，因為我淺眠，我知
      道我有摸到一個軟的，所以我知道我在睡覺時我的手有滑
      過被害人的胸部等情。由上述被告乙○○供述內容，已可知
      其供述先後矛盾，本院以被告乙○○為成年男子而言，就性
      交之意義自無委為不知之理，否則要無於檢察官詢問其有
      無性交時，其會答稱不算有性交，因為其陰莖沒有進去，
      是被告顯然知悉性交的種類中有一種即是男性的陰莖進入
      女性之性器，再參酌被告乙○○接著說只是撫摸而已，可見
      被告當時所指之撫摸，應係指撫摸B 女之性器，詎其之後
      於本院訊問先供稱是睡覺時不小心手滑過B女腰部，後於
      審理時供稱是睡覺時摸到B 女胸部，被告就其與B 女單處
      一室時究發生何事，先後供述竟有如上所述鉅大之差異，
      且被告乙○○既供稱是在睡覺中，又如何知覺觸摸到B 女腰
      部、胸部？是衡諸常情，被告乙○○倘非犯後心虛，要無為
      如此供述之理，因認被告乙○○於檢察官偵訊時坦承有與B 
      女性交之情節為真實，證人B 女之指述顯然有所憑據。再
      參諸證人即苗栗少女之家社工徐燕萍證稱：因機構作法是
      只要個案有家人申請外出，外出返回機構後會詢問個案在
      外的情形，B 女有表示這三天外出心理上不開心，經繼續
      詢問後B 女才說出發生什麼事等情，而本案復確係據安置
      機構函請苗栗縣警察局大湖分局查辦而確獲被告乙○○媒介
      證人B 女性交易等情，益明證人B女之指證為真實，此外
      ，復有兒童及少年性剝削事件通報單及性侵害犯罪事件通
      報表各1 只附件可稽（附於107 年度偵字第4653號卷彌封
      卷內），因認證人B 女之指證為真實，可以採信，被告乙
      ○○於事實欄二所示時、地，以事實欄二所示方法，2 次對
      證人B 女為強制性交得逞之事實，洵堪認定。
    ⑸公訴意旨固以被害人B 女有輕度身心障礙，及整體認知功
      能屬輕度智能障礙範圍，各能力已顯著落後同齡等情，並
      執被害人B 女之中華民國身心障礙證明影本、大千醫療社
      團法人南勢醫院106 年12月27日心理衡鑑報告等為證（見
      偵卷彌封袋），而認被告乙○○涉犯刑法第222 條第1 項第
      3 款加重強制性交罪嫌等語。惟按刑法第222 條第1 項第
      3 款之加重條件，不以被害人是否領有身心障礙手冊為唯
      一判斷之依據，而係以被害人身、心之客觀狀態作為認定
      之標準，以與保護被害人之意旨相呼應，此觀諸本條修正
      立法理由自明。經查：
      ①證人B 女固領有中華民國身心障礙手冊，然依證人B 女
        於案發時能向被告明確表示其現在生理期不願意發生性
        行為，過程中亦說不要，並以手推被告之方式表示拒絕
        之意等情狀，佐以證人B 女於偵訊及本院審理時證稱被
        告對其為性交行為等情，堪認證人B 女對於性行為之認
        知、意義及身體界限、表達拒絕及抗拒之能力並無明顯
        低於正常人之情況。
      ②再證人B 女迭於偵查及本院審理交互詰問過程中，尚得
        清楚表達自己意思，並陳述案發過程，亦可彰顯證人B
        女溝通能力並無障礙，且就證人B 女外貌、陳述神情、
        狀態等觀之，縱證人B 女有回答較為遲疑、停頓、簡短
        或被動之情狀，惟咬字、陳述內容及語氣均與常人之反
        應及邏輯尚無重大偏離，堪認證人B 女於行為時、案發
        前、後之意識尚屬清晰，證人B 女意思表示之能力應無
        異於常人，可見被害人B 女於案發時並非屬刑法第222
        條第1 項第3 款規定之精神、身體障礙或有心智缺陷之
        人。辯護人上開關此辯護核有理由，可以採信。
    ⑹綜上所述，被告乙○○被訴強制性交罪部分，事證明確，犯
      行洵堪認定，應依法論科。
三、論罪科刑：
  ㈠犯罪事實欄一部分：
    ⒈按刑法第2 條第1 項之規定，係規範行為後法律變更所生
      新舊法律比較適用之準據法。所謂行為後法律有變更者，
      包括構成要件之變更而有擴張或限縮，或法定刑度之變更
      。行為後法律有無變更，端視所適用處罰之成罪或科刑條
      件之實質內容，修正前後法律所定要件有無不同而斷。行
      為後法律有變更者，即應適用刑法第2 條第1 項之規定，
      為「從舊從輕」之比較。若新、舊法條文之內容雖有所修
      正，然其修正係無關乎要件內容之不同或處罰之輕重，而
      僅為文字、文義之修正或原有實務見解、法理之明文化，
      或僅條次之移列等無關有利或不利於行為人，則非屬該條
      所指之法律有變更，自不生新舊法比較之問題，而應依一
      般法律適用原則，適用裁判時法（最高法院97年度台上字
      第2518號判決要旨參照）。查被告為本件犯罪事實欄一㈠㈡
      之犯刑後，兒童及少年性交易防制條例於104 年2 月4日
      修正公布，並更名為「兒童及少年性剝削防制條例」，嗣
      經行政院於105 年11月17日以院臺衛字第1050183667號令
      定自106 年1 月1 日施行，其中兒童及少年性交易防制條
      例第23條第2 項、第1 項之意圖營利而媒介使未滿18歲之
      人為性交易罪，雖移列並修正為兒童及少年性剝削防制條
      例第32條第2 項、第1 項之意圖營利而媒介使兒童或少年
      為有對價之性交或猥褻行為罪，然法定刑均為「3 年以上
      10年以下有期徒刑，併科500 萬元以下罰金」，處罰之輕
      重相同，又法條用語上雖將「使未滿18歲之人為性交易」
      修正為「使兒童或少年為有對價之性交或猥褻行為」，然
      此屬單純之文字修正，實質內含並無不同，即非屬法律之
      變更，不生新舊法比較適用之問題，應依一般法律適用原
      則，適用裁判時之兒童及少年性剝削防制條例論處。本件
      由被害人B 女每次就所從事之性交易均獲有利得，且與從
      事性交易之男客自拍，神情自然，臉部並無不悅之神情，
      因之難認其從事有對價之性交易係自於被告2 人之強暴、
      脅迫、恐嚇，監控、藥劑、催眠術或其他違反本人意願之
      情形，至被害人B 女指稱如不從事性交易，被告A1即要將
      B 女送至其父親住處，B 女始應允從事性交易乙節，被告
      A1否認此情，且縱此情節為真實，然B 女既係經申請外出
      與親人相聚，則被告A1將B 女送回與其父親團聚，亦合於
      常情，查無何違法之處，是被告A1上開對被害人B 女之話
      語無法將之認定係對被害人B 女施以強暴、脅迫、恐嚇等
      情形，是核被告乙○○及被告A1所為均係犯兒童及少年性剝
      削防制條例第32條第2 項、第1 項之意圖營利而媒介使少
      年為有對價之猥褻行為罪。又此罪為刑法第231 條第1 項
      之特別規定，是僅論以意圖營利而媒介使少年為有對價之
      猥褻行為罪，即為已足。
    ⒉次按，人口販運係指「意圖使未滿18歲之人從事性交易、
      勞動與報酬顯不相當之工作或摘取其器官，而招募、買賣
      、質押、運送、交付、收受、藏匿、隱避、媒介、容留未
      滿18歲之人，或使未滿18歲之人從事性交易、勞動與報酬
      顯不相當之工作或摘取其器官」之行為；而人口販運罪係
      指「從事人口販運，而犯本法、刑法、勞動基準法、兒童
      及少年性交易防制條例或其他相關之罪」，人口販運防制
      法第2 條第1 款第2 目、第2 款分別定有明文；此乃因兒
      童及少年缺乏健全之意思決定及自我保護能力，故雖未使
      用強制等違反意願之不法手段，仍就意圖使未滿18歲之人
      從事性交易，而媒介、容留未滿18歲之人者，或使之從事
      性交易者，明定屬人口販運罪，是兒童及少年性交易防制
      條例第23條第2 項、第1 項之罪，本屬人口販運防制法第
      2 條第1 款第2 目、第2 款所定義之人口販運罪，且人口
      販運防制法第2 條第2 款之人口販運罪，乃指從事同法條
      第1 款之「人口販運」行為，而犯相關實體法罪名者之謂
      ，故「人口販運罪」乃特定犯罪型態之總稱，並非單一特
      殊實體法罪名規定，且因人口販運防制法對此部分行為並
      無刑罰之規定，自應適用兒童及少年性交易防制條例之相
      關規定處罰，附此敘明（本院於108 年3 月11日審判時業
      當庭諭知被告2 人涉犯此一法條【見本院卷二第16頁】）
      。
    ⒊被告乙○○及A1間就上開犯罪事實一犯行，有犯意之聯絡與
      行為之分擔，為共同正犯。
    ⒋被告乙○○、A1先後意圖營利而分別媒介B 女為有對價之性
      交行為，3 次犯行時間不同、性交易對象，性交易地點及
      性交易價格均不同，堪認其各次犯意各別、且行為均不同
      ，應予分論併罰。
    ⒌另兒童及少年性剝削防制條例，係針對被害人為兒童或少
      年所設之特別處罰規定，依兒童及少年福利與權益保障法
      第112 條第1 項但書規定，被告2 人上開所犯，自毋庸再
      依該條項前段規定加重其刑，併此敘明。
  ㈡犯罪事實欄二部分：
    ⒈查被害人B 女固領有中華民國身心障礙手冊，然因其本件
      案發時之意思表示能力無異於常人，因認被害人B 女於案
      發時並非屬刑法第222 條第1 項第3 款規定之精神、身體
      障礙或有心智缺陷之人，業如前認定。是核被告乙○○所為
      ，係犯兒童及少年福利與權益保障法第112 條第1 項前段
      、刑法第221 條之成年人故意對未成年人犯強制性交罪。
      公訴意旨認被告涉犯刑法第222 條第1 項第3 款加重強制
      性交罪嫌固有未洽，然因起訴事實業敘及上開成年人故意
      對未成年人為強制性交之行為，僅起訴法條有誤，且因基
      本社會事實同一，並經本院當庭告知可能變更之罪名（見
      本院卷一第222 頁、本院卷二第16頁），使其有防禦辯論
      之機會，本院自得依刑事訴訟法第300 條規定變更起訴法
      條，並加以審理。
    ⒉被告乙○○分別於如事實欄二所示之時間及地點，對於B女為
      強制性交犯行2 次，其各次行為均係為滿足各次性交犯意
      而為，且時間均不相同，衡諸一般社會觀念，被告上開犯
      行明顯可得區分，在刑法評價上，各具獨立性，顯然犯意
      各別、行為互殊，應予分論併罰。
  ㈢關於量刑部分爰以行為人責任為基礎，審酌被告乙○○及被告A
    1均正值壯年，其二人本應依循正軌賺取金錢，不得藉媒介
    性交易而牟利，詎其不思此為，明知被害人B 女係14歲以上
    未滿18歲之少女，仍媒介被害人B 女與不特定男客從事性交
    易，所為對於被害人B 女之生理與心理造成之傷害，可謂至
    鉅，且無視立法者特別立法保護少年之本旨，嚴重危害被害
    人B 女身心，更損及社會善良風俗，使女性淪為買賣交易之
    物品；又被告乙○○違反B 女意願強制而為性侵害之行為，足
    見被告乙○○漠視法律規範及女性身體自主權，致被害人B 女
    在人格發育成長之重要階段遭受創傷，造成難以抹滅之陰影
    ，被告2 人所為顯屬不該，應值刑事非難，暨被告乙○○、A1
    犯罪後又不能坦認過錯，一再否認犯行，犯後態度不佳，另
    兼衡被告2 人素行、犯罪動機、目的、方法、智識程度、生
    活狀況等一切情狀，就被告2 人所涉犯行分別量處如附表「
    罪名、應處刑罰及沒收」欄所示之刑，並就罰金部分諭知易
    服勞役之折算標準，並定其應執行之刑，及就罰金部分諭知
    如易服勞役之折算標準。
  ㈣關於沒收：
    ⒈按「供犯罪所用、犯罪預備之物或犯罪所生之物，屬於犯
      罪行為人者，得沒收之。但有特別規定者，依其規定。」
      、「犯罪所得，屬於犯罪行為人者，沒收之。但有特別規
      定者，依其規定。」、「前二項之沒收，於全部或一部不
      能沒收或不宜執行沒收時，追徵其價額。」，刑法第38條
      、第38條之1 第1 項、第3 項定有明文。
    ⒉查本件就被告乙○○及被告A1所犯事實欄一㈠㈡㈢之犯行，就3 
      次性交易之各人所分得金額部分，業已認定如前，此為被
      告乙○○、A1之犯罪所得，雖未扣案，惟為避免被告無端坐
      享犯罪所得，且經核本案情節，宣告沒收並無過苛之虞，
      爰依刑法第38條之1 第1 項前段、第3 項之規定，於被告
      各次所犯本罪項下諭知沒收，於全部或一部不能沒收或不
      宜執行沒收時，追徵其價額。
    ⒊次查扣案華碩平版1 支（含門號0000000000號SIM 卡1 張
      ）、記憶卡1 張，為被告乙○○所有並供被告乙○○用於聯絡
      本案媒介少女為性交易犯行時所用之物，業據被告乙○○供
      承明確（見本院卷一第215-216 頁），應依刑法第38條第
      2 項前段之規定，諭知沒收。
    ⒋扣案之ASUS廠牌行動電話1 支（含門號000000000號SIM卡1
       張），為被告A1所有，並經被告乙○○自承此門號是其申
      辦給被告A1使用，107 年6 月16日是向A1借該手機用來訂
      華國飯店事宜等情，業據被告乙○○、A1於本院審理時陳述
      明確（見本院卷第216-217 頁），然審酌時下行動電話（
      含門號SIM 卡）係通常生活必需品，用以聯繫親友或安排
      日常事務，任何人均得任意申辦取得，且就本件被告乙○○
      強制性交犯行並無關連，且查無其他沒收之依據，不予宣
      告沒收。至其餘扣案物品，並無證據顯示與本件犯行有何
      關連，爰均不予宣告沒收，併此敘明。
據上論斷，應依刑事訴訟法第299 條第1 項前段、第300 條，兒
童及少年性剝削防制條例第32條第2 項、第1 項，刑法第11條前
段、第28條、第221 條第1 項、第42條第3 項、第51條第5 款、
第7 款、第38條第2 項、第38條之1 第1 項、第3 項，判決如主
文。
本案經檢察官蕭擁溱偵查起訴，檢察官何治蕙到庭執行公訴。
中    華    民    國   108    年    3     月    22    日
                  刑事第一庭  審判長法    官  王福康
                                    法    官  施又傑 
                                    法    官  劉桂金 
以上正本證明與原本無異。
如不服本判決應於收受送達後10日內向本院提出上訴書狀，並應
敘述具體理由；其未敘述上訴理由者，應於上訴期間屆滿後20日
內向本院補提理由書(均須按他造當事人之人數附繕本)「切勿逕
送上級法院」。                                   
中    華    民    國   108    年    3     月    22    日
                                    書 記 官  許懿鈞
附錄本案論罪科刑法條全文：
兒童及少年性剝削防制條例第32條
引誘、容留、招募、媒介、協助或以他法，使兒童或少年為有對
價之性交或猥褻行為者，處一年以上七年以下有期徒刑，得併科
新臺幣三百萬元以下罰金。以詐術犯之者，亦同。
意圖營利而犯前項之罪者，處三年以上十年以下有期徒刑，併科
新臺幣五百萬元以下罰金。
媒介、交付、收受、運送、藏匿前二項被害人或使之隱避者，處
一年以上七年以下有期徒刑，得併科新臺幣三百萬元以下罰金。
前項交付、收受、運送、藏匿行為之媒介者，亦同。
前四項之未遂犯罰之。
中華民國刑法第221 條
對於男女以強暴、脅迫、恐嚇、催眠術或其他違反其意願之方法
而為性交者，處3 年以上10年以下有期徒刑。
前項之未遂犯罰之。

附表
編號 犯  罪  事  實 罪名、應處刑罰及沒 收  １ 事實欄一(一)所示事實 乙○○共同犯意圖營利而媒介使少年為有對價之性交行為罪，處有期徒刑肆年，併科罰金新臺幣拾萬元，罰金如易服勞役，以新臺幣壹仟元折算壹日。扣案之華碩平版壹台（含0000000000號行動電話SI M 卡壹枚）、記憶卡壹張，均沒收之；未據扣案之犯罪所得新臺幣參仟元，沒收之，全部或一部不能沒收時，追徵其價額。  A1共同犯意圖營利而媒介使少年為有對價之性交行為罪，處有期徒刑肆年，併科罰金新臺幣拾萬元，罰金如易服勞役，以新臺幣壹仟元折算壹日。未據扣案之犯罪所得新臺幣參仟元，沒收之，全部或一部不能沒收時，追徵其價額。  ２ 事實欄一(二)所示事實 乙○○共同犯意圖營利而媒介使少年為有對價之性交行為罪，處有期徒刑肆年，併科罰金新臺幣拾萬元，罰金如易服勞役，以新臺幣壹仟元折算壹日。扣案之華碩平版壹台（含0000000000號行動電話SI M 卡壹枚）、記憶卡壹張，均沒收之；未據扣案之犯罪所得新臺幣貳仟元，沒收之，全部或一部不能沒收時，追徵其價額。  A1共同犯意圖營利而媒介使少年為有對價之性交行為罪，處有期徒刑肆年，併科罰金新臺幣拾萬元，罰金如易服勞役，以新臺幣壹仟元折算壹日。未據扣案之犯罪所得新臺幣貳仟元，沒收之，全部或一部不能沒收時，追徵其價額。  ３ 事實欄一(三)所示事實 乙○○共同犯意圖營利而媒介使少年為有對價之性交行為罪，處有期徒刑肆年，併科罰金新臺幣拾萬元，罰金如易服勞役，以新臺幣壹仟元折算壹日。扣案之華碩平版壹台（含0000000000號行動電話SI M 卡壹枚）、記憶卡壹張，均沒收之。  A1共同犯意圖營利而媒介使少年為有對價之性交行為罪，處有期徒刑肆年，併科罰金新臺幣拾萬元，罰金如易服勞役，以新臺幣壹仟元折算壹日。未據扣案之犯罪所得新臺幣壹仟元，沒收之，全部或一部不能沒收時，追徵其價額。  ４ 事實欄二所示事實 乙○○成年人故意對少年犯強制性交罪，共貳罪，各處有期徒刑伍年。